臺灣彰化地方法院刑事判決
109年度矚重訴字第1號
公  訴  人  臺灣彰化地方檢察署檢察官 
被  告  即
沒收參與人  長信環保科技股份有限公司


法定代理人  謝錫堂（按：民國110年8月3日才變更董事長為謝                      錫堂，之前董事長為被告魏博元）

被      告  魏博元



                    送達地址：新竹市○區○○○街00巷000號之0
前列長信環保科技股份有限公司、魏博元之共同選任辯護人，兼
長信環保科技股份有限公司沒收程序代理人  
            陳鴻謀律師
            鄭智文律師
被      告  張景文


選任辯護人  陳鴻謀律師
被      告  林煌盛


選任辯護人  陳鴻謀律師
被      告  劉華成


選任辯護人  陳玫琪律師
被      告  陳鴻傑


選任辯護人  吳政憲律師
上列被告因違反廢棄物清理法等案件，經檢察官提起公訴（108
年度偵字第7955、7956、7957、7958、7959、7960、7961、7962
、8646、8647、8648、5144、9808、9809、9812、9813、10474
號、109年度偵字第877、878、879、2945、2946、3936、3937號
），及移送併辦（109年偵字8730號、110年度偵字第8423、9204
、9205號），本院判決如下：
    主  文
一、寅○○①共同犯廢棄物清理法第四十六條第四款後段之非法清
    理廢棄物罪，處有期徒刑壹年陸月。②共同犯商業會計法第
    七十一條第一款之記入不實罪，處有期徒刑壹年陸月。③共
    同犯廢棄物清理法第四十八條之申報不實虛偽記載罪，處有
    期徒刑壹年。④應執行有期徒刑貳年。（緩刑如下述、六）
    　　
二、戊○○①共同犯廢棄物清理法第四十六條第四款後段之非法清
    理廢棄物罪，處有期徒刑壹年陸月。②共同犯商業會計法第
    七十一條第一款之記入不實罪，處有期徒刑壹年陸月。③共
    同犯廢棄物清理法第四十八條之申報不實虛偽記載罪，處有
    期徒刑壹年。④應執行有期徒刑貳年。（緩刑如下述、六）
三、丙○○①共同犯廢棄物清理法第四十六條第四款後段之非法清
    理廢棄物罪，處有期徒刑壹年陸月。②共同犯商業會計法第
    七十一條第一款之記入不實罪，處有期徒刑壹年陸月。③共
    同犯廢棄物清理法第四十八條之申報不實虛偽記載罪，處有
    期徒刑壹年。④應執行有期徒刑貳年。（緩刑如下述、六）
四、癸○○①共同犯廢棄物清理法第四十六條第四款後段之非法清
    理廢棄物罪，處有期徒刑壹年。②共同犯商業會計法第七十
    一條第一款之記入不實罪，處有期徒刑壹年。③共同犯廢棄
    物清理法第四十八條之申報不實虛偽記載罪，處有期徒刑拾
    月。④應執行有期徒刑貳年。（緩刑如下述、六）
五、庚○○①共同犯廢棄物清理法第四十六條第四款後段之非法清
    理廢棄物罪，處有期徒刑壹年。②共同犯商業會計法第七十
    一條第一款之記入不實罪，處有期徒刑壹年。③共同犯廢棄
    物清理法第四十八條之申報不實虛偽記載罪，處有期徒刑拾
    月。④應執行有期徒刑貳年。（緩刑如下述、六）
六、寅○○、戊○○、丙○○、癸○○、庚○○上述所宣告之主刑，均緩刑
    伍年。緩刑期間付保護管束，並應依長信環保科技股份有限
    公司向臺中市政府所提報之齊國砂石有限公司砂石場共同清
    理計畫書，將長信環保科技股份有限公司送往齊國砂石有限
    公司之同額數量廢棄物（4萬5556.9公噸）清理完畢。寅○○
    、戊○○、丙○○並應於判決確定後壹年內，各應向公庫支付新
    臺幣參佰萬元；癸○○並應於判決確定後壹年內，向公庫支付
    新臺幣壹佰伍拾萬元；庚○○並應於判決確定後壹年內，向公
    庫支付新臺幣壹佰萬元。
七、參與人長信環保科技股份有限公司未扣案之犯罪所得新臺幣
    肆仟肆佰肆拾肆萬捌仟貳佰壹拾參元，及自民國一百一十年
    十二月起至繳進國庫日止，按月加計新臺幣壹拾陸萬柒仟零
    玖拾玖元之孳息，均沒收，於全部或一部不能沒收或不宜執
    行沒收時，追徵其價額。
八、長信環保科技股份有限公司因其負責人、受僱人執行業務犯
    廢棄物清理法第四十六條第四款後段之罪，處罰金新臺幣壹
    仟萬元。
    犯罪事實
壹、背景事實：
一、長信環保科技股份有限公司（下稱長信公司）長信公司領有
    廢棄物處理許可文件，即民國104年10月29日苗栗縣政府核發
    「104苗縣廢處字第003-1號」、106年7月7日核發「106苗縣
    廢處字第003-2號」、106年10月12日核發「106苗縣廢處字
    第003-3號」、108年7月30日新核發「108苗縣廢處字第003-
    4號」等許可證，應依許可文件內容處理D-0902無機性污泥、D
    -1199一般性飛灰或底渣、D-1099空氣污染防治設備產生之
    非有害集塵灰或混合物、D-1103焚化爐底渣、Ｓ-0104含銅污
    染土壤及S-0106含鎳污染土壤等6種事業廢棄物，在長信公
    司一廠（坐落苗栗縣○○鄉○○村○○0○0號），以物理處理及固化
    處理，添加卜特蘭水泥、其他工業觸媒及添加劑，經拌合、灌
    注、養生、破碎後製成資源化產品，稱為人工粒料，抗壓強度
    須大於10㎏/㎝²，僅能做為無筋混凝土摻配料、道路級配粒料，銷
    售對象限混凝土製造業、水泥製品業、土木工程業、道路工程
    業等業者。若未依前揭許可文件核准之人工粒料製作程序，
    仍屬未完成處理程序之事業廢棄物。縱係依前揭許可核准之
    人工粒料製作程序製成之人工粒料，亦僅能銷售予混凝土製
    造業、水泥製品業、土木工程業、道路工程業等業者，用於無
    筋混凝土摻配料、道路級配粒料等用途。若有無法銷售而堆置產
    品於貯存區滿載（800公噸）之情形，即停止處理廢棄物，
    並應於90日內尋找其他銷售對象，否則應將產品視為廢棄物
    ，委託合格之處理機構掩埋處理。
二、寅○○、林煌盛、戊○○均為長信公司之股東，長信公司實際上
    就是寅○○、林煌盛、戊○○三人合資的公司。而戊○○自90年間起
    至108年7月間止擔任長信公司之董事長、林煌盛擔任總經理、
    寅○○擔任副董事長；寅○○於108年8月起至案發期間擔任董事
    長，三人均實際綜理及決策長信公司事務。丑○○（所涉違反
    商業會計法等部分，檢察官另為緩起訴處分）於本案期間為
    該公司之副總經理（110年8月3日起擔任董事長），負責水泥
    及藥劑之採購及財務。劉華成為副理，負責公司污泥處理及產品
    銷售業務。庚○○為廠長，負責指揮公司現場人員污泥處理之製
    程。
三、邱錦宗自83至91年間陸續設立舜御有限公司(登記負責人為邱錦
    宗妻壬○○，下稱舜御公司)、宇駿營造有限公司(登記負責人
    為邱錦宗之子丁○○，下稱宇駿公司)、宏宗企業社，僅舜御
    公司和宏宗企業社領有乙級清除許可文件（許可內容皆不包
    括貯存場或轉運站）。邱錦宗實際綜理、決策、管理上述三家
    事業之事務，為實際負責人，原承租臺中市○○區○○○0段000
    號做為上述三家事業實際作業之場地，嗣於107年間遷移至臺
    中市○○區○○○000巷000○00號(下稱慶光廠)。子○○以仲介事業
    廢棄物之清除、回填及環保料之買賣為業，而與邱錦宗熟識。
四、己○○、辛○○係父子。己○○於100年8月30日向○○市○○區公所承
    租坐落在○○市○○區○○段第153、154、154之1、154之2、154之
    3、154之4、154之5、154之6、155、156、156之2、157、15
    7之2、158、158之2、159、159之1、163、164、166、167、
    167之1、168、171、172、172之1等地號之國有土地，經營
    齊國砂石有限公司與昌華砂石行(下合稱齊國公司或齊國公司
    達觀廠)，辛○○自106年間起協助己○○綜理、決策齊國公司全部
    事務。甲○○與林威廷、己○○係好友，甲○○與己○○均從事砂石
    採取業多年。己○○自106年11月間起，因盜採大安溪砂石案件
    被檢警盯上，有意轉讓齊國公司以求脫身。甲○○於107年10月
    間得知己○○有意轉讓齊國公司，一方面籌措資金，一方面商
    請好友林威廷自同年11月間起在達觀廠學習經營管理公司，待
    甲○○取得經營權，由林威廷擔任登記負責人，協助甲○○管理齊
    國公司。己○○果然因臺灣臺中地方檢察署偵辦盜採大安溪砂
    石案件，於107年12月25日被羈押，直到108年2月20日才被
    當庭釋放（嗣於108年4月3日，甲○○與不知情之李良彬、朱文吉
    等人共同出資，以新臺幣（下同）4500萬元向己○○購買齊國
    公司，由甲○○、林威廷綜理、決策齊國公司全部事務。但長信
    公司出貨到齊國公司的時間，均在己○○、辛○○父子經營階段
    ，與甲○○、乙○○無關）。
貳、非法清理廢棄物：
一、寅○○、林煌盛、戊○○、劉華成、庚○○均明知應依處理許可文件
    處理事業廢棄物，竟共同基於未依廢棄物處理許可文件內容處
    理廢棄物之犯意聯絡，而有下列犯行：　　
  ㈠由寅○○、林煌盛、戊○○等人於106年間共同指示劉華成、庚○○等
    人減少原料水泥、自來水、及藥劑之成本，庚○○即指示拌合室
    之主管有犯意聯絡之廖偉華（所涉違反廢棄物清理法等部分
    ，檢察官另為緩起訴處分）減少水泥及藥劑之用量，癸○○則指
    示鍾淑珍(所涉違反商業會計法等部分，檢察官另為緩起訴
    處分)作假帳。如此一來，因為水泥、藥劑使用量不足，產
    出成品無法達到固化之目的，無法防止有害物質之溶出，外
    觀質地鬆散、呈粉末狀、散發刺鼻惡臭味，仍屬事業廢棄物。
    為防主管機關到廠區稽查時起疑，由庚○○指示員工將產出之
    事業廢棄物，載往長信公司已歇業之再利用事業廠區(坐落○○
    縣○○鎮○○○○○○00○0號，下稱長信二廠)堆置、貯存，伺機交
    由下游業者或運輸公司直接至長信二廠載運事業廢棄物運出
    。庚○○另指示員工製作符合許可文件之外觀呈粒狀、硬度高之
    產品，堆置在長信公司一廠成品區，供主管機關到場稽查時
    查核。
  ㈡緣邱錦宗透過子○○認識長信公司之業務人員癸○○（癸○○所涉
    違反廢棄物清理法部分，檢察官另為不起訴處分），因而得
    知可藉收受長信公司生產之人工粒料獲利，從而和長信公司
    接觸。長信公司方面，負責產品銷售業務之劉華成，知悉長
    信公司未按處理流程處理事業廢棄物，所產出物依然是廢棄物
    。而且邱錦宗意在賺取長信公司支付之處理費，非實際使用
    長信公司之產品於指定用途。雙方洽談後，於107年2月7日
    ，長信公司和邱錦宗經營之宏宗企業社，表面上簽訂銷售契
    約，以每公噸10元出售長信公司之人工粒料、級配製品給宏
    宗企業社，由宏宗企業社派遣舜御公司運輸，指定用途是在
    天瑞營造工程股份有限公司承攬之臺中市第13期市地重劃工
    程第一標工地。實際上，長信公司需支付每公噸560元之處
    理費。自107年2月起至同年4月止，長信公司總計運出2509.
    87公噸之廢棄物給邱錦宗之宏宗企業社，並以匯入舜御公司
    之帳戶、或以現金給付之方式，總計支付147萬5804元給邱
    錦宗（子○○再分得其中11萬5454元作為佣金）。邱錦宗、子
    ○○等人再設法開拓去處，轉而回填至①○○縣○○鄉○○○段00○0地
    號、同段13之2地號土地、②○○縣○○鄉○○○段771、771之1、之
    2、784、783之3、之4、787、765、767、783、786等地號土
    地（芬園郵局後方之工地）、③彰化縣○○鄉○○段000○000○000
    地號土地（銀行山一帶），掩埋處理長信公司未依處理許可
    文件處理之廢棄物。
  ㈢劉華成知悉長信公司未按處理流程處理事業廢棄物，而且齊國公
    司意在賺取長信公司支付之處理費，非實際使用收受長信公
    司之產品用於指定用途，而是假藉施作齊國公司達觀廠區內
    道路工程名義，將長信公司產出之事業廢棄物直接回填在齊
    國公司達觀廠區地底下，或予露天堆置。癸○○仍於106年間與
    齊國公司負責人己○○之子辛○○接洽，由辛○○委託不知情之黃
    清江所經營之福聖貨運股份有限公司(由齊國公司支付尚合於
    行情之運費，每公噸160、170元)，自長信公司二廠載運事
    業廢棄物至齊國公司達觀廠，並由長信公司支付齊國公司每
    噸510至560元之處理費（即掩埋費及棄置費）。長信公司自1
    06年11月起至108月1月止，共運出45556.9公噸之事業廢棄物
    至齊國公司達觀廠非法堆置、回填。長信公司共支付2546萬
    5976元給昌華砂石行及齊國公司（昌華砂石行與齊國公司均
    為己○○、辛○○父子所經營）。
  ㈣長信公司於106年起至108年10月17日經檢察官指揮搜索時為
    止之期間，於106年1月起至108年9月，將未依許可文件內容
    處理之污泥廢棄物運出數量，包含出給①宏宗企業社（宇駿
    公司、舜御公司）2509.87公噸，和出給②齊國公司（昌華砂
    石行）4萬5556.9公噸，以及③其他不詳公司等。①②③總共出
    貨30萬1167.56公噸；而長信公司因為處理污泥未添加足量
    之水泥、藥劑、水，偷工減料，合計省下4171萬0189.55元
    。
參、申報不實及違反商業會計法：　　
一、廢棄物清理法申報義務說明：
　　為確保處理機構確實依照「處理許可文件內容」處理事業廢棄
    物、其製成之資源化產品已合理使用，避免違法貯存、利用、
    棄置，而有污染環境或危害人體健康之虞，處理機構在處理
    廢棄物之過程，有申報義務。亦即，須依廢棄物清理法第31
    條第1項第2款、第5項及行政院環境保護署（下稱環保署）公
    告之「以網路傳輸方式申報廢棄物之產出、貯存、清除、處理
    、再利用、輸出及輸入情形之申報格式、項目、內容及頻率」
    規定，按月以網路傳輸方式申報原物料 (包含事業廢棄物、水
    泥、砂石、爐石、藥劑等原料)使用量、產品產出、銷售及庫存量
    ，並依廢棄物清理法第42條、公民營廢棄物清除處理機構許可
    管理辦法第24條第2、3、4、5款規定(第24條於107年12月22日
    新增第2至5款，於108年1月1日施行，修正理由謂為符法制明
    確，重申上述申報義務而已)，應將產出之資源化產品逐項
    逐筆記錄資源化產品之銷售流向、對象、數量及用途，並妥善保
    存3年；必要時，主管機關得要求處理機構提報相關紀錄及憑證
    ；處理機構之資源化產品未直接售予最終使用者，主管機關
    得要求其將資源化產品經其他機構轉售至最終使用者之銷售
    流向及數量作成紀錄；處理機構應妥善保存相關紀錄及憑證3年；於
    每月10日前主動連線至中央主管機關事業廢棄物申報及管理資
    訊系統申報製成各項資源化產品之廢棄物種類、使用量及其資
    源化產品名稱、用途範圍、產出量、流向、數量與前月底之庫存
    量等相關資料。
二、寅○○、戊○○、林煌盛、劉華成、庚○○等人均明知長信公司未按
    處理許可文件添加足夠之水泥及藥劑，惟依廢棄物清理法第31
    條第1項第2款、第5項等規定，仍須每月以網路傳輸方式申報
    原物料使用情形、產品生產量、銷售量，其等為使產品產出量及
    原料使用量之比例相當，而掩飾未依處理許可文件處理污泥廢棄
    物之行為，遂另共同基於申報不實、填製不實會計憑證及記
    入帳冊不實之犯意聯絡，而接續為下列行為，足生損害於中
    央、地方主管機關（經濟部、環保署、直轄市或縣市政府）
    對於商業會計事務管理、監督廢棄物處理機構處理廢棄物製
    程及產品流向之正確性：
　㈠由劉華成指示有犯意聯絡之鍾淑珍(所涉違反商業會計法等部
    分，檢察官另為緩起訴處分)，於廢棄物進場過磅時，製作
    低於實際進廠重量之不實磅單，及實際進廠重量之真實磅單各1
    份，交給有填製不實會計憑證及記入帳冊不實之犯意聯絡之
    會計人員羅又慈(所涉違反商業會計法等部分，檢察官另為緩
    起訴處分)，就真假磅單間的差額，以「太空袋處理費」或「
    環保服務費」之名目湊足金額，製作不實之對帳單，再由亦
    有填製不實會計憑證及記入帳冊不實之犯意聯絡之羅慧珍（
    所涉商業會計法等部分，檢察官另為緩起訴處分）開立不實之
    統一發票交易憑證，記入長信公司帳冊，劉華成再以網路傳輸
    方式，以不實磅單為計算基礎，向環保署申報不實之收受污泥
    數量。106年11月至108年8月一共短少申報進貨4358.777公噸
    之廢棄物。　　　
　㈡另由有填製不實會計憑證及記入帳冊不實之犯意聯絡之丑○○，與經營水泥銷售之巨金有限公司(下稱巨金公司)、經營固化劑銷售之曉秋實業有限公司(下稱曉秋公司)及經營水泥銷售之久展建材行接洽，由亦有填製不實會計憑證及記入帳冊不實之犯意聯絡之各該事業負責人黃志雄、邱錦宏及卯○○(黃志雄、邱錦宏、卯○○違反商業會計法等部分，檢察官均另為緩起訴處分)分別同意配合長信公司開立不實之銷售原料憑證。庚○○、劉華成即指示拌合室主管廖偉華製作不實拌合配比紀錄、計算短少之水泥及藥劑數量，交由鍾淑珍依短少之數據，製作不實之水泥及藥劑進貨磅單，再由長信公司會計人員羅慧珍、羅又慈製作不實之購買原料憑證，開票付款，並由巨金公司、曉秋公司及久展建材行開立不實之銷售水泥及分散劑之發票憑證（巨金公司開立假水泥票發15張、曉秋公司開立假藥劑發票17張、久展建材行開立假藥劑、水泥發票1張，詳如附表一、1-3），登載於長信公司之帳冊上，嗣由癸○○以網路傳輸之方式，向環保署申報不實之水泥、藥劑使用量，事後再由巨金公司、曉秋公司、久展建材行派員以現金返還貨款。
　㈢長信公司自107年2月起至同年4月止，總計運出2509.87公噸
    之污泥廢棄物給邱錦宗經營之宏宗企業社，並以匯入舜御公
    司之帳戶、或以現金給付之方式，總計支付1,475,804元之
    處理費給邱錦宗（子○○再分得其中115,454元作為佣金），
    邱錦宗則以舜御公司名義，開立與實際交易情形不符，品名
    為「運費」之發票（詳如附表一、4）給長信公司。再由羅
    慧珍、羅又慈製作傳票，記入長信公司帳冊（邱錦宗、子○○
    違反商業會計法、稅捐稽徵法部分，不在起訴範圍）。
  ㈣長信公司自106年11月起至108月1月止，總計運出4萬5556.9公
    噸之污泥廢棄物至齊國公司達觀廠非法堆置或回填，共支付
    齊國公司處理費共計2487萬4913元，由有填製不實會計憑證
    及記入帳冊不實之犯意聯絡己○○（107年12月25日至108年2月
    20日另案在押）、辛○○指示齊國公司不知情之會計人員，開
    立與實際交易情形不符之品名「砂石」、「混凝土」、「運
    費」之齊國公司、昌華砂石行發票給長信公司（詳如附表一
    、5），再交由羅慧珍、羅又慈執以編製傳票記入長信公司
    帳冊，另由癸○○以網路傳輸之方式，向環保署不實申報產品
    銷售流向齊國公司之數量，僅22133.975公噸（長信公司、
    齊國公司人員違反稅捐稽徵法部分，不在起訴範圍）。
肆、嗣臺灣彰化地方檢察署檢察官據報偵查後，先於108年7月30
    日搜索宇駿公司、舜御公司、宏宗企業社、子○○住處等處，
    發現長信公司、冠昇環宇股份有限公司（下稱冠昇公司）將
    事業廢棄物送往宇駿公司、舜御公司、宏宗企業社所在之臺
    中市○○區○○區○○○○○○○○設於○○縣○○鄉○○路0段00號旁之廠區
    ，查悉冠昇公司於107年11月後，改將事業廢棄物送往齊國公
    司，再於108年8月13日搜索齊國公司達觀廠、於108年10月1
    7日搜索長信公司，扣得理由欄「參、論罪科刑」、「六、
    沒收之說明」、「㈣至於扣案物處理方式…」表格所示之物，
    循線查獲上情。　　　　　
    理  由
壹、程序部分：
一、本院就上揭長信公司相關人員有管轄權：
　　按案件由犯罪地或被告之住所、居所或所在地之法院管轄，
    刑事訴訟法第5條定有明文，乃以土地區域定案件管轄之標
    準。蓋犯罪地與犯罪直接相關，易於調查證據，有助審判之
    進行，而被告之住所、居所或所在地則便利被告出庭，均適
    於作為管轄之原因，並可客觀合理分配法院管轄之事務。而
    刑事訴訟法第6條規定就數同級法院管轄之相牽連案件，得
    合併由其中一法院管轄，重在避免多次調查事證之勞費及裁
    判之歧異，以符合訴訟經濟及裁判一致性之要求。同法第15
    條規定相牽連案件，得由一檢察官合併偵查或合併起訴，其
    理亦同。雖不免影響被告出庭之便利性，然相牽連案件之合
    併審判或合併偵查、起訴，須經各該法院或檢察官同意，否
    則須直接上級法院裁定或上級法院檢察署檢察長命令行之，
    同法第6條2項、第15條亦分別定有明文，並非恣意即可合併
    審判或偵查、起訴。又刑事訴訟法第7條各款規定之相牽連
    案件，不以直接相牽連為限。縱數案件彼此間並無直接相牽
    連關係，然如分別與他案件有相牽連關係，而分離審判，又
    可能發生重複調查或判決扞格之情形，依上開規定及說明，
    自應認各該案件均係相牽連案件，而得合併由一法院審判，
    始能達成相牽連案件合併管轄之立法目的（最高法院102年
    度台上字第298號判決意旨參照）。經查：
  ㈠被告長信公司之設址、被告寅○○、戊○○、丙○○、癸○○、庚○○
    之住居所固然均不在本院管轄範圍，然而同案被告邱錦宗、
    子○○等人經營之宇駿公司另在彰化縣二水鄉租設廠房（宇駿
    公司二水廠），非法處理來自冠昇公司之污泥廢棄物，再運
    至南投縣、彰化縣、雲林縣等地非法回填、堆置，犯罪行為
    地包含本院管轄區域，從而本院對於同案被告邱錦宗、子○○
    、被告冠昇公司相關人員等人有管轄權。
　㈡同案被告邱錦宗、子○○等人，在同案被告邱錦宗經營之宏宗
    企業社，及實際負責之宇駿公司、舜御公司，位於○○市○○區
    之廠址，非法處理來自長信公司未依處理許可內容處理之污
    泥廢棄物，對於被告長信公司相關人員而言，其等將未依處
    理許可內容處理之污泥廢棄物，運至宇駿公司（舜御公司、
    宏宗企業社）位於○○市○○區之廠址，該地當然是被告長信公
    司相關人員非法清理廢棄物犯罪行為地之一，起訴書犯罪事
    實欄雖然記載○○廠區「收受不詳來源」之廢棄物（起訴書第
    32頁），然從整體記載，仍可看出被告長信公司曾支付宇駿
    公司147萬5804元（起訴書第135頁證據編號45記載此147萬5
    804元）、同案被告邱錦宗及子○○供證收受長信公司之物料
    並收取處理費等情（起訴書第114-115頁），故有數人同時
    在同一處所各別犯罪之情形。長信公司將污泥出貨到○○○○○○
    廠，再經邱錦宗、子○○等人將長信的污泥轉運往○○縣○○鄉○○
    園段、○○縣○○鄉○○○段、○○縣○○鄉○○山等土地掩埋，被告與
    長信公司違反廢棄物清理法行為，損害發生地點，確實是在
    彰化縣境內無誤。本院對同案被告邱錦宗、子○○等人之管轄
    權既肯定如前，從而憑藉相牽連關係，對被告長信公司等相
    關人員亦有管轄權。
　㈢就算判定管轄權要嚴格限制在起訴書之犯罪事實欄文字內，
    檢察官於108年7月30日搜索宇駿公司二水廠、烏日廠區，追查
    發現冠昇公司嗣將污泥廢棄物送往齊國公司達觀廠回填堆置
    等情，再於108年8月13日搜索齊國公司達觀廠，追查發現齊
    國公司在達觀廠址又另外收受來自長信公司之污泥廢棄物而
    非法清理之。因此，被告長信公司相關人員，和同案被告冠
    昇公司相關人員，在齊國公司達觀廠一地，即有數人同時在
    同一處所各別犯罪（同時犯）之情形。本院對同案被告冠昇
    公司相關人員之管轄權既肯定如前，從而憑藉相牽連關係，
    對被告長信公司相關人員當然也有管轄權。　　
二、證據能力：
　㈠關於被告之辯護人就證據能力之意見整理如下：
  　1.被告長信公司、寅○○之辯護人鄭智文律師表示：皆不爭執
      證據能力（本院準備書狀卷三第13頁）。
　  2.被告長信公司、寅○○、戊○○、丙○○之辯護人陳鴻謀律師表
      示：被告以外之人於警詢之供述、於偵訊未經具結之部分
      ，無證據能力；其餘供述證據及非供述證據皆不爭執（本
      院準備書狀卷三第113頁）。
　  3.被告癸○○之辯護人陳玫琪律師（本院準備書狀卷三第121-
      127頁）：被告以外之人於警詢筆錄之陳述無證據能力；
      就偵訊結證之證述無意見；書證部分，一廠、二廠勘驗筆
      錄、現場照片、查處報告皆無證據能力，檢測樣品「中督
      K-廢0000000-0」之檢驗報告，亦無證據能力；其餘書證
      則無意見。
　  4.被告庚○○之辯護人吳政憲律師表示（本院準備書狀卷三第
      189-191頁）：證人葉俊明、鄧嘉侑、陳昌彬、李立玄於
      偵訊之證述，無證據能力；查處報告無證據能力。
　㈡關於被告以外之人於偵訊中未經具結的陳述：按被告以外之
    人於檢察官偵查中非以證人身分、未經具結之陳述，得類推
    適用刑事訴訟法第159條之2或第159條之3規定，定其有無證
    據能力，有最高法院103年度台上字第491號判決意旨可參。
    被告長信公司、寅○○、戊○○、丙○○之辯護人陳鴻謀律師既然
    主張被告以外之人於偵訊之供述，未經具結之部分，無證據
    能力，且本院核無刑事訴訟法第159條之2或第159條之3所定
    例外有證據能力之情形，則參上述說明，本案被告以外之人
    非以證人身分而未經具結之陳述，對於被告長信公司、寅○○
    、戊○○、丙○○均無證據能力。
  ㈢按被告以外之人於偵查中向檢察官所為之陳述，除顯有不可
    信之情況者外，得為證據，刑事訴訟法第159條之1第2項定
    有明文。是以被告以外之人在檢察官偵查中所為之陳述，原
    則上屬於法律規定為有證據能力之傳聞證據，於例外顯有不
    可信之情況，始否定其得為證據。又刑事訴訟法規定之交互
    詰問，乃證人須於法院審判中經踐行合法之調查程序，始得
    作為判斷之依據，屬人證調查證據程序之一環，與證據能力
    係指符合法律規定之證據適格，亦即得成為證明犯罪事實存
    否之證據適格，其性質及在證據法則之層次並非相同，應分
    別以觀。基此，被告以外之人於偵查中向檢察官所為之陳述
    得為證據之規定，並無限縮檢察官在偵查中訊問證人之程序
    ，須已給予被告或其辯護人對該證人行使反對詰問權者，始
    有其適用（最高法院103年度台上字第2338號判決意旨參照
    ）。又所謂「顯有不可信之情況」，是指陳述是否出於供述
    者之真意、有無違法取供情事之信用性而言，故應就偵查筆
    錄製作之原因、過程及其功能等加以觀察其信用性，據以判
    斷該傳聞證據是否有顯不可信之情況，並非對其陳述內容之
    證明力如何加以論斷（最高法院94年度台上字第629號判決
    意旨參照）。經查，證人葉俊明、鄧嘉侑、陳昌彬、李立玄
    於偵訊之證述，均經具保，各有結文在卷為憑（108偵10474
    號長信公司搜索卷第38、43、51、55、60頁），依刑事訴訟
    法第159條之1第2項規定，原則上即得為證據。而被告庚○○
    之辯護人吳政憲律師主張未經具結云云，應有誤會，至於所
    謂「未經被告行使反對詰問權」，並非指摘上列證人於偵訊
    時有何檢察官不正取供等顯不可信的情況，而且混淆證據調
    查及證據適格不同層次之問題，容有誤會。
  ㈣關於查處報告：
　　關於「行政院環境保護署中、彰、投、雲、苗非法清理、棄
    置廢棄物組織犯罪案查處報告」（下簡稱查處報告），其內
    容製作脈絡，係檢察官於偵查中，指揮內政部警政署保安警
    察第七總隊第三大隊等司法警察（官），會同各縣市環保局
    、行政院環境保護署環境督察總隊中區環境督察大隊（下稱
    中區督察大隊），至各非法處理、棄置廢棄物現場勘驗時，
    協助開挖、拍照、測量、採取樣本檢驗之過程及結果。因此
    ，該查處報告、甚至是中區督察大隊會同檢察官在勘驗現場
    另為之督察紀錄，相當於檢察官依刑事訴訟法第198條、第2
    08第1項規定，囑託該等機關單位，就其等職務上具備之環
    境保護、公害污染防治等專業知識經驗，而為之鑑定。此等
    鑑定雖為傳聞，但屬同法第159條第1項所謂「除法律有規定
    者外」之情形，應認有認據能力。被告癸○○之辯護人陳玫琪
    律師、被告庚○○之辯護人吳政憲律師主張查處報告無證據能
    力，或是辯護人陳玫琪律師主張查處報告當中的「樣品編號
    ：中督K-廢-00000000-00、02」樣品檢測報告無證據能力等
    語，忽視查處報告製作脈絡即為檢察官囑託機關鑑定之成果
    ，並非公務員單純就個案本於職務所製作之文書，而且採證
    勘查地點均在長信公司一廠、二廠內，為犯罪行為地點，與
    本案待證事實有關連性，該等主張自非可採。
  ㈤關於檢察官於長信公司一廠、二廠之勘驗筆錄及照片：
　  按檢察官之勘驗筆錄，為被告以外之人在審判外所作之書面
    陳述，屬於傳聞證據。然檢察官實施勘驗時，依刑事訴訟法
    第214條規定，賦予裁量被告、辯護人得以在場之機會（即
    在場權），其勘察、體驗所得結果，應依同法第42條、第43
    條法定程式製作勘驗筆錄（按：第42條第3項亦規定得制作
    圖畫或照片附於筆錄）。此勘驗筆錄乃係刑事訴訟法第159
    條第1項所稱「除法律有規定者外」之例外情形而得為證據
    ，是檢察官之勘驗筆錄依同法第159條之1第2項規定，除顯
    有不可信之情況者外，得承認其證據能力（最高法院96年度
    台上字第7335號事判決意旨可參）。辯護人陳玫琪主張一廠
    、二廠勘驗筆錄、現場照片無證據能力，因為和長信公司遭
    訴之犯罪事實無關等語，並非指摘該等勘驗筆錄、照片有何
    顯不可信之情形，而且檢察官起訴書犯罪事實欄就被告長信
    公司相關人員之犯罪行為地點，包含一廠及二廠（起訴書第
    24-25頁），顯然和待證事實有密切相關，並非毫無自然關
    聯，是此部分的主張亦非可採。
  ㈥按被告以外之人於審判外之陳述，雖不符前4條之規定（即刑
    事訴訟法第159條之1至159條之4），而經當事人於審判程序
    同意作為證據，法院審酌該言詞陳述或書面陳述作成時之情
    況，認為適當者，亦得為證據；當事人、代理人或辯護人於
    法院調查證據時，知有刑事訴訟法第159條第1項不得為證據
    之情形，而未於言詞辯論終結前聲明異議者，視為有前項之
    同意，同法第159條之5亦定有明文。查本件其餘以下所引之
    被告以外之人於審判外之言詞及書面陳述，均經本院審理時
    予以提示並告以要旨，各經檢察官、被告等人及其等辯護人
    表示意見，均未於言詞辯論終結前對該等證據內容異議，或
    已表示同意有證據能力，依上開規定，本院審酌該等證據作
    成時，並無人情施壓或干擾，亦無不當取供之情形，認為以
    之作為本案之證據亦屬適當，是該等證據自均具有證據能力
    。再本案以下所引用之其餘非供述證據部分，亦均係依法定
    程序合法取得，並與本案均具有關聯性，且業經本院依法踐
    行調查證據程序，檢察官、被告等人及其等辯護人復均不爭
    執各該證據之證據能力，且亦查無依法應排除其證據能力之
    情形，是該等證據之證據能力亦均無疑義。
  ㈦至於被告及其等之辯護人其餘所爭執之證據部分，因本院並
    未以該等供述或非供述證據作為認定上開被告等人犯罪之證
    據資料，故就此部分爭執證據能力之主張，本院自無審酌之
    必要，併予敘明。 
貳、認定犯罪事實之證據及理由：
一、上揭犯罪事實，被告寅○○、戊○○、丙○○、癸○○、庚○○皆自白
    不諱，核與證人即共犯寅○○（108偵10474號卷一第30-35頁
    ）、癸○○（108偵10474號卷一第18-20頁、108偵10474號長
    信公司筆錄卷第74-80頁、本院卷七第20-67頁）、庚○○（10
    8偵10474號長信公司搜索卷第150-158頁、偵10474號卷一第
    11-1至13頁、偵10474號長信公司筆錄卷第56-60頁、本院卷
    七第68-81頁），及證人癸○○（108偵10474號卷一第5-7頁、
    本院卷四第53-71頁）、鍾淑珍（108偵10474號長信公司搜
    索卷第84-86頁、第90-92頁、108偵10474號卷一第79-81頁
    ）、廖偉華（108偵10474號長信公司筆錄卷第63-69頁）、
    陳世洲（108偵10474號長信公司搜索卷第66-71頁）、丑○○
    （108偵10474號卷一第149-151頁）、黃添財（108偵10474
    號長信公司搜索卷第74-76頁）、黃清江（108偵10474號長
    信公司搜索卷第79-83頁、第135-143頁）、廖庭尉（108偵1
    0474號長信公司搜索卷第5-8頁）、羅德忠（108偵10474號
    長信公司搜索卷第20-22頁）、古國平（108偵10474號長信
    公司搜索卷第25-26頁）、陳運金（108偵10474號長信公司
    搜索卷第29-30頁）、葉俊明（108偵10474號長信公司搜索
    卷第32-34頁、第36-37頁）、鄧嘉侑（108偵10474號長信公
    司搜索卷第40-42頁、第44-45頁）、陳昌彬（108偵10474號
    長信公司搜索卷第48-50頁、第52-54頁）、李立玄（108偵1
    0474號長信公司筆錄搜索卷第57-59頁）、羅慧珍（108偵10
    474號卷長信公司搜索卷第88-92頁、第135-143頁、108偵10
    474號卷一第88-89頁、108偵10474號長信公司筆錄卷第4-8
    頁）、羅又慈（108偵10474號卷一第84-89頁）、己○○（108
    偵8647號卷一第34-37頁、偵8647號卷一第159反面-160頁）
    、辛○○（107他2728號齊國砂石卷三第73-77頁、108偵8647
    號中市調處筆錄卷第212-214頁、本院卷七第82-108頁）於
    偵訊或審理之證述相符。
二、關於長信公司和宇駿公司（宏宗企業社、舜御公司）、和齊
    國公司（昌華砂石行）之業務往來：
　㈠於長信公司扣得之「資源化產品使用同意書」（本院紫五卷
    第13-40頁），內容略以：長信公司和宏宗企業社於107年2
    月7日簽訂契約，宏宗企業社以每公噸10元向長信公司購買
    「人工粒料」、「級配製品」，宏宗企業社派遣舜御公司載
    運，契約期間107年2月7日至109年12月31日，約明廠內加工
    後用於臺中市第13期市地重劃工程第一標（天瑞營造得標施
    工）；後附長信公司人員癸○○之出貨廠商訪查紀錄，其內記
    載廠區還有其他物料來自「東元國際」、「堡富興業」、「
    潔安」，被告邱錦宗、子○○均曾於紀錄上簽名。足見慶光廠
    遷移前後的廢棄物來源，除了長信公司以外，尚有來自來自
    其他不詳業者「東元國際」、「堡富興業」、「潔安」，而
    且長信公司都有派人查訪見聞，應無不知之理。
　㈡於長信公司扣得之「資源化產品使用同意書」、「運輸合約
    書」（本院紫五卷第43-125頁），內容略以：長信公司和昌
    華砂石行於106年10月31日簽訂契約，昌華砂石行以每公噸1
    0元向長信公司購買「人工粒料」、「級配製品」，契約期
    間106年10月31日至107年12月31日，約明使用於混凝土添加
    料，且使用於非結構性工程，或使用於管溝填充料、護坡填
    充料、擋土牆填充料等工程專用骨材或土木工程土方級配摻
    料，具體而言即使用於昌華廠內道路工程，此觀文件後附產
    品使用證明自明，而且由買方昌華砂石行負責運輸；長信公
    司另於107年1月24日和齊國公司簽訂契約，齊國公司為相同
    使用目的，以上述單價購買長信公司同上產品，契約期間10
    7年1月24日至108年12月31日，一樣由買方齊國公司負責運
    輸；長信公司再於107年12月27日，和齊國公司與昌華砂石
    行簽訂相同條件之買賣契約，契約期間107年12月27日至108
    年12月31日；長信公司另與龍聖交通股份有限公司107年6月
    5日簽訂運輸契約，契約期間107年6月5日至109年12月31日
    。龍聖交通股份有限公司和福聖公司之負責人均為黃添福，
    黃添福即為證人黃清江之父、證人黃添財之兄。依據後附長
    信公司人員癸○○之出貨廠商訪查紀錄，於106年12月15日訪
    廠時已發現廠內尚有同開公司之物料，於107年12月27日發
    現尚有同開公司、冠昇公司之物料，於108年1月4日訪廠時
    齊國公司（昌華砂石行）方面則由辛○○簽名。
　㈢由此可分別佐證長信公司和宇駿公司（舜御公司、宏宗企業
    社）、齊國公司（昌華砂石行）之業務往來各節屬實。
　㈣而且，不論是契約當中明載的使用限制，和長信公司領有之
    廢棄物處理許可文件（108苗縣廢處字第003-4號）記載之用
    途範圍（無筋混凝土摻配料、道路級配粒料），都相當明確
    ，不可能直接拿來堆置出整個道路本體，回填、堆置更不在
    許可使用範圍內。且依長信公司提出之106年11月28日齊國
    公司達觀廠區內施工照片，廠區內道路已大致完成（本院準
    備書狀卷三第45頁），但長信公司卻在106年11月至108年1
    月大肆出貨高達45556.9公噸給齊國公司（昌華砂石行），
    數量龐大，顯然道路施工用料只是長信公司去化、消耗污泥
    廢棄物去處的藉口。　　
三、關於長信公司廠區之勘驗及鑑定：
　㈠檢察官於108年10月2日會同中區督查大隊至長信公司一廠發
    現：在成品區的物料硬度夠，宛如石塊，用力打在地上不會
    破碎，廠長庚○○表示這些有依照比例添加水泥、藥劑。成品
    區旁挖土機下的土堆也是成品，經過固化後破碎，雖然有粉
    狀及顆粒狀，但無臭味。此有勘驗筆錄及照片在卷可憑，此
    成品區的展示物品質尚可（108偵10474號長信公司筆錄執行
    搜索卷第1-2之8頁背面）。然查，中區督會大隊另發現108
    年9月、10月水泥車輛進出廠錄影影像和水泥進場磅單不符
    ，也就是有多筆磅單所載進場時間並沒有水泥車輛進場，足
    見有未依處理程序加足比例水泥和製作不實磅單與申報不實
    水泥用量之情形（查處報告第89頁）。中區督查大隊於一廠
    區域採樣檢測發現，於廢棄物處理物貯坑採集之樣品pH值11
    .5、化學需氧量、鋅、鎳、總鉻數值，均不符放流水標準，
    養生區採集之樣品pH值11.6、化學需氧量、銅、鋅、鎳均不
    符放流水標準（查處報告第89-93頁）。換言之，如果長信
    公司沒有確實按許可文件處理污泥廢棄物，這些產出物若流
    通在外，的確有污染環境的可能性。
　㈡檢察官於同日（108年10月2日）會同中區督查大隊至長信公
    司二廠發現：正好有貨車司機廖庭尉載運二廠的「成品」出
    廠，車斗內的「成品」呈現粉狀而且有刺鼻味，廠長庚○○坦
    承有阿摩尼亞味，這和一廠成品區的成品顯然不同。比較一
    廠的成品區採樣的成品，就連廠長庚○○用力捏都無法捏碎；
    和廖庭尉貨車車斗上呈粉狀的鬆散狀成品，顯然不同。再經
    開挖二廠成品堆置區，A點開挖約2公尺深，廠長庚○○表示有
    味道。廠長庚○○說明最下面是天然土，再往上是東和煉鋼爐
    的爐渣。但這是爐渣原形，未經拌合。中區督查大隊說明這
    是呈三明治分層掩埋的情形。另開挖B點發現有碎磁磚，底
    下4、5公尺深處發現有掩埋夾層，底層疑似為污泥。而且採
    樣檢測發現，開挖點A的樣品pH值大於13，呈強鹼性，車斗
    料及其餘採樣雖然未超過有害事業廢棄物認定標準，但都測
    得總銅、總鋅、總鎳、總鉻、總鎘、總鉛之數值（單位mg/k
    g）。此有勘驗筆錄、照片（108偵10474號長信公司筆錄執
    行搜索卷第3-3之4頁反面），及查處報告（第82-88頁）可
    憑。這些物料如果沒有妥善處理，曝露在環境當中，任雨水
    淋洗，逕流、下滲至水體，實有污染環境的可能性。
　㈢關於長信公司二廠物料來源，皆由長信公司人員自長信公司
    一廠運來，如果長信公司要出貨，運輸人員是從長信公司二
    廠裝載起運等情，經證人即二廠在場員工古國平、陳運金、
    葉俊明、鄧嘉侑、陳昌彬、李立玄、以及至二廠載料出廠之
    貨車司機廖庭尉、羅德忠證述甚明（108偵10474長信公司搜
    索卷第25-59、5-22頁）。而且，上揭二廠現場員工多半提
    及：從一廠載過來的東西還「濕的」、「呈膏狀」、「載過
    來的東西臭臭的」，要曬過才可以篩選，不然篩選機篩不動
    會塞住等情歷歷。足見二廠堆置的「成品」特性，和檢察官
    在一廠成品區所見，迥然不同。如果二廠的「成品」經過完
    整的養生、破碎、篩選製程，怎還需要員工在此進行曝曬、
    破碎、篩選，處理含水量甚高而且帶有臭味的「成品」？長
    信公司是否確實按許可文件處理污泥廢棄物，甚有可疑之處
    。
　㈣且依長信公司處理許可證所載的處理地點，只限於一廠，而
    不及於二廠。一般而言，主管機關如果要到現場稽查，應該
    就是前往許可證載明的處理地點為之，不會特別注意到處理
    機構有無許可證以外的私房地點。長信公司一廠成品區，和
    非屬許可處理地點之二廠堆置之「成品」，竟有如此差別，
    顯然一廠成品區的產品，只是要應付主管機關稽查之用。
　㈤檢察官再於108年11月12日前往長信公司二廠勘驗發現：據被
    告即長信公司經理癸○○在場供稱，二廠成品區堆置物料已全
    數載回一廠處理過，均確實按比例添加水泥等情甚明。故而
    檢察官發現現場已無刺鼻臭味。而且積水色澤成透明狀，和
    同年10月2日勘驗一廠養生區時所見滲出的黃褐色水不同。
    顯見按處理流程製成的成品，和原先二廠的「成品」，明顯
    不同。此有勘驗筆錄及照片可憑（108偵10474號長信公司筆
    錄卷第1-2之2頁）。由此可見長信公司原先堆置在二廠的「
    成品」，是沒有經過完整處理的污泥。
四、關於宇駿公司（舜御公司、宏宗企業社）相關地點之勘驗及
    鑑定：檢察官於108年7月30日會同中區督察大隊至宇駿公司
    （舜御公司、宏宗企業社）之慶光廠區勘驗，發現現場6堆
    物料，分別為：D-0599土木及建築廢棄物、D-0799廢木材混
    合物、廢樹枝、營建混合物（疑似異味之污泥混合物）、具
    明顯異味之污泥混合物、營建混合物（混疑似污泥混合物）
    ，另有少許營建剩餘土石方，此有檢察官勘驗筆錄、中區督
    察大隊督察紀錄、照片（107他2728號全佳興業等筆錄卷一
    第41-55之9頁反面）、查處報告（第21-23頁）可憑。顯見
    同案被告邱錦宗所經營之宏宗企業社、宇駿公司、舜御公司
    等事業，有收受廢棄物之情形，而且廢棄物的種類不乏帶有
    異味之污泥。更佐證長信公司將污泥廢棄物輸往宇駿公司（
    舜御公司、宏宗企業社）屬實。
五、關於齊國公司達觀廠之勘驗及鑑定：
  ㈠檢察官於108年8月13日會同臺中市環保局、中區督察大隊至
    齊國公司達觀廠勘驗，發現現場堆置D類一般事業廢棄物，
    具有強烈惡臭，勘驗當日為雨天，堆置區滲出水pH值11.1、
    化學需氧量（COD）4,170mg/L、重金屬鎳9.10mg/L，道路側
    溝（未登載於許可文件之逕流廢水收集溝）pH值9.6、化學
    需氧量（COD）684mg/L、重金屬鎳1.68mg/L，逕流廢水排放
    口pH值9.7，堆置區開挖點pH值12.4，重金屬鎳14.3mg/L，
    這些數值皆已超出放流水標準，而且表示此些廢棄物所含有
    之重金屬，會經由雨水淋洗作用而被析出，此些含有重金屬
    之滲出水若未妥善收集處理，經由地表逕流流入至水體中，
    將污染水體水質。因齊國公司達觀廠貯存堆置區現場，並無
    防止地面水及雨水流入、滲透之設備或措施，而且就位於大
    安溪河床旁原住民保留區土地，致pH值達11.1且重金屬鎳含
    量達9.10mg/L之深褐色滲出水，經地表逕流流入至水體中，
    勢必污染水體（大安溪）水質。此有勘驗報告（107他2728
    號齊國砂石卷一第146-148頁反面）、查處報告（第32-37頁
    ）可憑。
  ㈡檢察官於108年8月30日會同中區督察大隊至齊國公司達觀廠
    勘驗，於廢棄物堆置回填區採集滲出水積水處、滲出水收集
    溝積水處，檢測結果pH值10.1、重金屬銅15.0mg/L、鎳45.4
    mg/L、鋅194mg/L、總鉻26.4mg/L，未符合放流水標準。此
    有勘驗筆錄、照片及督察紀錄（107他2728號齊國砂石卷二
    第10-32頁反面）、查處報告（第45-49頁）可憑。同理，達
    觀廠區就位在大安溪河床旁，這些滲出水逕流流入水體，勢
    必污染水體（大安溪）水質。
  ㈢檢察官於108年9月18日、19日會同中區督察大隊、第三河川
    局、臺中市環保局至齊國公司達觀廠勘驗，並進行開挖、採
    樣。此行發現廠區外的大安溪行水區河床殘留事業廢棄物污
    泥，開挖發現底層有事業廢棄物污泥。廠區內也有回填事業
    廢棄物污泥的情形，C區、D區、E區開挖後都能看到污泥回
    填的邊界。廠區內採樣檢驗結果pH值達12.37，重金屬總量
    （mg/kg）驗出總銅、總鋅、總鎳、總鉻、總鎘、總鉛含量
    。此有勘驗筆錄（107他2728號齊國砂石卷三第1-6、96頁）
    、查處報告（第74-81頁）可憑。
  ㈣檢察官於108年12月18日會同中區督察大隊（及環保署委外測
    量之廠商）至齊國公司達觀廠勘驗，利用天然砂石及污泥之
    電阻不同，測量地底下埋藏污泥之深度，另使用電射測距儀
    測量堆置高度。測量發現廠區內的A區、B區、C區堆置量為9
    4597.15立方公尺，廠區內的A區、B區、C區、D區、E區回填
    量為31141.32立方公尺，總堆置和總回填數量合計125738.4
    7立方公尺。此有勘驗筆錄及照片（108偵8648號卷一第132-
    135頁）、查處報告（第111-116、127-128頁）可憑。
  ㈤檢察官於109年3月17日會同長信公司之癸○○、戊○○、癸○○、
    其地方主管機關即苗栗縣環保局人員至齊國公司達觀廠勘驗
    ，齊國公司人員即同案被告甲○○、乙○○現場指出A區、B區含
    有長信公司的物料。此有勘驗筆錄及照片（108偵8648號卷
    二第2-5頁反面）可憑。
  ㈥由此更可佐證長信公司將污泥廢棄物輸往齊國公司達觀廠乙
    情屬實，而且這些污泥廢棄物有污染環境的可能性。
六、本院根據長信公司、宇駿公司（宗宏企業社、舜御公司）、
    齊國公司（昌華砂石行）之申報資料、帳冊、發票等資料，
    分析長信公司和宇駿公司（宗宏企業社、舜御公司）、和齊
    國公司（昌華砂石行）間之物質流、金流，確信下列情節屬
    實（研析詳情，如附件一所載）：
  ㈠長信公司收受各家上游事業產出之污泥廢棄物，另向巨金公
    司、曉秋公司、久展建材行，取得不實的發票憑證，假裝有
    購入、投放足額比例之原料，形同虛增水泥、藥劑進貨量，
    以應付原料申報。事後這些原料供應商再退還價款，回流資
    金。長信公司處理污泥廢棄物，沒有添加足夠比例之水泥、
    藥劑、用水，顯然偷工減料，合計省下4171萬0189.55元（
    詳附件一，一至七之論證），等於是未依處理許可文件內容
    處理廢棄物。如此一來，長信公司處理污泥後的產出物顯屬
    衍生性廢棄物，並非所謂資源化產品，而且會影響原料申報
    之正確性。無怪乎長信公司二廠原先所堆置、貯存之「成品
    」，會呈現鬆散粉狀且帶有異味。
  ㈡長信公司於107年2月至4月間，將總計2509.87公噸、未處理
    完成之污泥，運至宇駿公司（和宏宗企業社、舜御公司同場
    地），交由同案被告邱錦宗、子○○等非法處理，以每公噸56
    0元計價，總計含稅支付147萬5804元之處理費，匯至舜御公
    司之帳戶，同案被告邱錦宗則以舜御公司名義開出同額「運
    費」發票給長信公司（詳附件一，八、㈠㈢）。這些發票憑證
    ，名為運費但實為處理費，和實際交易情形顯然不符，如記
    入長信公司帳冊亦影響內容正確性。　
　㈢長信公司和宇駿公司（宗宏企業社、舜御公司）的交易，表
    面上則包裝成長信公司銷售產品「砂石混合物」，於107年2
    月7日和宏宗企業社簽訂銷售契約、每公噸計價10元，指定
    出貨用於「天瑞營造工程股份有限公司、臺中市第13期市地
    重劃工程第一標」，同案被告邱錦宗以其經營之宏宗企業社
    、宇駿公司之帳戶，匯付價金2萬6345元給長信公司（詳附
    件一，八、㈡，銷售契約另見本院藍卷四第44-51頁、紫卷五
    第13-14頁）。　　
　㈣長信公司於106年11月起至108年1月止，將總計45556.9公噸
    、未處理完成之污泥，運至齊國公司達觀廠，而且向環保署
    申報之產品流向至齊國公司之數量，只有22133.975公噸，
    有申報產品流向數量不實之情形（詳附件一，九、㈠）。長
    信公司表面上包裝成出售「砂石混合物」給昌華砂石行、齊
    國公司，單價每公噸10元，開立發票給昌華砂石行、齊國公
    司並收取價金，而齊國公司則委由福聖公司運送長信公司之
    「砂石混合物」，運費單價為每公噸160元或170元（詳附件
    一，九、㈡㈢），這樣的價格尚符合市場行情，也是檢察官認
    定福聖公司負責人不知情的重要根據。　　
　㈤長信公司將未處理完成之污泥，運至齊國公司達觀廠，支付
    齊國公司總共2546萬5976元之處理費（以現金支付或匯入昌
    華砂石行帳戶，或匯入齊國公司帳戶），同時齊國公司、昌
    華砂石行再開立「水泥製品」、「砂石」、「運費」（運費
    單價每公噸高達560元）等發票（詳附件一，九、㈣），將處
    理費包裝成長信公司向齊國公司、昌華砂石行購買水泥製品
    、砂石、運輸勞務等，這些發票憑證和實際交易情形顯然不
    符，如記入長信公司帳冊亦影響內容正確性。　
　㈥參照長信公司扣案光碟片所載之各月份實際出貨數字可知，
    長信公司自106年1月起至108年9月止，將未依許可證內容處
    理之污泥廢棄物，總計運出30萬1167.56公噸。其中，運到
    齊國公司（昌華）的數量為4萬5556.9公噸，運到宇駿公司
    （舜御、宏宗）的數量為2509.87公噸（詳附件一，十）。
    可見長信公司在這段期間未依許可證內容處理之污泥廢棄物
    數量，宇駿公司（佔長信總出貨0.83％）、齊國公司（佔長
    信總出貨15.12％）只是眾多去處的冰山一角。
七、申報進場污泥數量不足部分：
　　關於被告癸○○則指示鍾淑珍，於污泥廢棄物進場過磅時，製
    作符合實際進廠重量、和數目短少之不實磅單各1份，交由會
    計人員羅又慈、羅慧珍處理，就真假磅單間的差額，以「太
    空袋處理費」或「環保服務費」之名目湊足金額，製作不實之
    對帳單，開立不實之統一發票交易憑證，再以數目短少之不實
    磅單申報污泥收受量等節，有下列事證可佐，堪認屬實：
　㈠長信公司回收的污泥種類甚多，而且搜索時扣案會計光碟片
    ，公司內部在統計本月營收、本月進場各種污泥重量時，均
    有精確掌握每月進場數量（見本院紫九卷第225頁以下列印
    ）。經本院先將國稅局提供長信公司所開出「營收統一發票
    」即附表二「B欄、開出統一發票金額（含稅）」，與長信
    公司「C欄、內部統計本月營收（含稅）」（如本院紫九卷
    第231頁以下），兩者核對相當接近，可堪採信長信公司內
    部對進貨數量之統計真實性。因此，長信公司內部統計每月
    各種進場 污泥：
    「D欄、內部統計進貨D-0902（公噸）」
    「E欄、內部統計進貨D-1099（公噸）」
    「F欄、內部統計進貨D-1103（公噸）」
    「G欄、內部統計進貨D-1199（公噸）」
    「H欄、內部統計進貨S-0104（公噸）」
    「I欄、內部統計進貨S-0106（公噸）」
    各欄數字均為可信。 
　㈡偵卷內也有自106年11月至108年8月歷月的廢棄物收受之數量
    申報資料（108年度偵字第10474號卷一第199至207頁）。再
    將長信會計光碟片上記載的數字與對外申報數字，兩相比較
    ，如下：　　
　 內部統計進貨D-0902（公噸） 內部統計進貨D-1099（公噸） 內部統計進貨D-1103（公噸） 內部統計進貨D-1199（公噸） 內部統計進貨S-0104（公噸） 內部統計進貨S-0106（公噸） 左列內部統計本月份進貨廢棄物合計（公噸） 向環保局申報本月進貨廢棄物（公噸） 106/11 5,532.811  244.790  511.020  464.590  　 　 6,753.211  6379.831 106/12 4,779.730  171.948  274.890  183.410  　 　 5,409.978  5315.82 107/01 4,866.024  414.210  195.030  140.600  　 　 5,615.864  5489.164 107/02 3,521.550  259.640  198.080  96.120  　 87.390  4,162.780  3950.67 107/03 4,338.620  344.820  461.950  206.900  　 25.180  5,377.470  5211.026 107/04 3,674.668  457.572  375.700  250.210  　 27.440  4,785.590  4642.34 107/05 3,745.273  864.874  436.780  275.640  　 299.940  5,622.507  5186.862 107/06 2,608.142  459.067  492.010  413.740  　 1.900  3,974.859  3886.119 107/07 3,120.987  620.838  363.060  581.670  　 19.580  4,706.135  4630.715 107/08 3,611.900  2,106.430  372.560  594.090  80.660  　 6,765.640  6229.91 107/09 3,494.406  1,742.764  339.230  815.800  18.980  1.660  6,412.840  6265.3 107/10 3,837.255  1,859.631  406.230  489.650  　 434.150  7,026.916  6389.276 107/11 2,459.215  1,704.976  421.530  608.180  　 109.000  5,302.901  5976.731 107/12 3,453.470  1,358.060  358.070  499.860  　 19.250  5,688.710  5485.4 108/01 2,632.231  1,589.814  410.030  669.250  178.860  　 5,480.185  6267.815 108/02 2,949.465  1,120.840  381.550  515.790  　 　 4,967.645  3854.885 108/03 3,653.408  961.100  306.120  1,018.170  　 2.460  5,941.258  5863.318 108/04 4,181.740  490.910  445.420  677.140  110.910  　 5,906.120  5697.22 108/05 4,552.825  605.080  356.960  788.180  536.090  　 6,839.135  6288.375 108/06 4,221.939  1,099.635  478.400  761.170  　 　 6,561.144  6210.854 108/07 4,370.387  1,595.359  394.410  1,094.720  　 　 7,454.876  7562.606 108/08 3,605.353  717.327  404.590  1,068.900  23.380  32.990  5,852.540  5465.29       小計 126,608.304   122,249.527 
　
　　以106年11月至108年8月之內部統計進貨數字與對外申報數
    字，相差4358.777公噸（即126,608.304 公噸－ 122,249.52
    7公噸＝4358.777公噸）。短缺數量佔內部紀錄實際進貨數量
    的3.44％（即4358.777÷126,608.304＝0.00000000）。雖然短
    少3.44％看起來不是差別很大，但換回原始數字卻相差4358.
    777公噸之多，其實是相當可觀。
　㈢證人癸○○於偵訊證述：「…辦理申報的部分，例如10噸污泥進
    廠申報9噸，這部分進廠時我會拿一張單子交給鍾小姐（鍾
    淑珍）上面記載申報的重量，申報的重量必須跟事業出場的
    聯單吻合，但實際上公司地磅顯示是比較多，所以是以多報
    少的情形。磅單上我們會打9噸，另外1噸部分我都會拿手寫
    的單子給羅慧珍作帳使用…」等語（108偵10474號長信公司
    筆錄卷第76頁）。
　㈣證人鍾淑珍於偵訊證稱：「磅單的實際磅重與輸入的量，有
    不符合。污泥進來要先在門口過磅，污泥的重量會顯示在螢
    幕上，但劉經理（癸○○）會交代我說今天會有幾家公司的污
    泥會運進來，為了配合客戶清理計畫書或廠區沒那麼大，污
    泥的重量不能報那麼多，就要我不能按照實際的重量輸入，
    只能報5噸或10噸，一般一台車載重大約是20噸左右…磅單輸
    入好會給攪拌室的廖先生（廖偉華）…如果事業沒有附磅單
    進來，在公司過磅會有一個實際重量的磅單，還有一個劉經
    理交代的假的磅單，另一個是事業有附磅單進來，以事業的
    磅單為準，但經理也會叫我輸入一個假的磅單，不實的磅單
    會附在聯單上，會呈現我們每日收受污泥的數據，會計羅又
    慈會來收這個數據，這就成為我們每天的進廠數量，會統計
    起來。攪拌室的廖偉華會下來看我輸入的不實磅單數，輸入
    在他們的攪拌紀錄上。至於實際的磅單數會交給劉經理，實
    際的磅單我就不知道流向了…」等語（108偵10474號卷一第7
    9-80頁）。
　㈤證人廖偉華於偵訊證稱：「（問：地磅站的鍾小姐及劉經理
    稱你們收受污泥料時，會配合事業單位製作真假磅單，你會
    下來看以他聯單上資料輸入配合機配比，請況為何？）是 …
    我不會依據實際進地磅的重量輸入電腦…實際上污泥進料桶
    的重量是比輸入電腦的重量還要重」等語（108偵10474號長
    信公司筆錄卷第64頁）。
　㈥證人即長信公司會計助理羅又慈於偵訊證稱：「…鍾淑珍只會
    給我磅單，不會給我聯單…真假磅單都會給我…我會問鍾淑珍
    哪些是真的，而且我會依照真實重量的磅單去統計及製作對
    帳單。假的會用0902的名目請款（廢棄物代碼D-0902無機性
    污泥），少報的那差額的噸數，我們之前會用太空袋的處理
    費去跟對方請款，在10月2日檢察官來搜索前1 、2個月才改
    成環保服務費…因為有一些袋裝有些散裝，也不能說是太空
    袋，跟劉經理討論完後決定用環保服務費」等語（108偵104
    74號卷一第85頁）。
　㈦證人即長信公司會計羅慧珍於偵訊證稱：「長信公司有幫清
    除機構收取沒有向環保署申報的污泥。沒有申報之污泥有入
    帳，都有開立發票。發票開立的品項是『太空袋處理費』或『
    環保服務費』」等語（108偵10474號長信公司筆錄卷第7頁）
    。
　㈧上述各證人證述情節彼此相符，且有太空袋處理費、環保服
    務費之記帳總表、品名含有太空袋處理費或環保服務費之發
    票為證（108偵10474號長信公司筆錄卷第50-54頁反面），
    堪認上節屬實。如此一來，長信公司向環保署申報之收受污
    泥數量勢必短少而有不實，106年11月至108年8月之內部統計進
    貨數字與對外申報數字，相差4358.777公噸。而且發票上名
    目未反映真實交易內容，而有名實不符之情形，從而影響帳
    冊之正確性。
八、本案諸被告所經手處理之物料是廢棄物，說明如下：
　㈠按凡能以搬動方式移動之固態或液態物質或物品，其被拋棄
    者，或減失原效用、被放棄原效用、不具效用或效用不明者
    ，或於營建過程中所產生目的以外之產物，皆係廢棄物清理
    法所稱之廢棄物。其中由事業活動所產生非屬其員工生活產
    生之非有害事業廢棄物，稱為一般事業廢棄物。且事業產出
    物，經中央主管機關認定已失市場經濟價值，且有棄置或污
    染環境、危害人體健康之虞，或違法貯存或利用，有棄置或
    污染環境之虞，或再利用產品未依廢棄物清理法規定使用，
    有棄置或污染環境之虞者，不論其原有性質為何，皆為廢棄
    物（廢棄物清理法第2條第1項第1款至第3款、第2項第2款第
    2目及第2條之1參照）。立法理由並揭示「廢棄物」與「資
    源」位處物質或物品之不同生命週期，經過適當手段，廢棄
    物可變成資源，而若錯置、錯用，資源也應視為廢棄物之規
    範意旨。由此可知，廢棄物清理法所稱「廢棄物」係採相對
    性之定義，與標的物質或物品本身於自然狀態下之屬性，並
    無必然關係，尚應配合處置手段、效用、利用技術、市場經
    濟價值等因素綜觀而定，甚且須考量有無污染環境之虞等因
    素，在個案中予以判斷。
  ㈡長信領有廢棄物處理許可證，將污泥回收再利用製成人工粒
    料，要代替天然小石頭，摻入特殊範圍的混凝土中，或管線
    工程回填料，均以不影響於建築安全之工程使用為限。長信
    公司送往宇駿公司（舜御公司、宏宗企業社）烏日區廠址、
    齊國公司達觀廠之物料，未依處理許可文件添加足量水泥及
    藥劑，均經研析如前。長信公司收受諸上游事業產出之污泥
    等各類事業廢棄物，既未依廢棄物處理許可文件處理，產出
    物料當然不會改變其原先為事業廢棄物之本質（查處報告稱
    之為衍生性廢棄物）。這些污泥又髒又臭，市面上根本推銷
    不出去，屬於廢棄物清理法第2條第1項第1款「被拋棄者」
    、第4款「不具市場經濟價值者」之廢棄物。因為長信公司
    是再利用事業，此種污泥體積重量龐大，室內空間也堆放不
    下，只好大量堆積在戶外，又沒有防水措施，只有任由雨水
    滲入而流向地表水體，或流向地下水去，產生嚴重污染環境
    的結果。長信生產人工粒料為商品，事業產出物依廢棄物清
    理法第2條之1第2款「違法貯存或利用，有棄置或污染環境
    之虞者」，即屬此種情形之廢棄物。污泥再製品未依照許可
    證限定的方法使用，反而大量回填於農地等，同法第2條之1
    第3款「再利用產品未依本法規定使用，有棄置或污染環境
    之虞者」，即屬此種廢棄物立法解釋所要規範的情形。
  ㈢長信公司將這物料送往宇駿公司（舜御公司、宏宗企業社）
    烏日區廠址、齊國公司達觀廠，雖然表面上締結買賣契約出
    售這些物料，然而事實上卻要支付超出買賣價金甚多的高額
    費用，「買方」宇駿公司、齊國公司才會讓物料進場，長信
    公司甚至還要費心掩飾申報數據、妝點金流帳務；而且這些
    物料的最終去處，都是傾倒、回填，就算這些物料符合長信
    公司處理許可文件的製程，其利用方式按處理許可文件內容
    ，根本不包含直接回填土地，已然錯置錯用，仍屬違法，而
    且形同隨意棄置，不用支付高額的正規終局掩埋費用，就可
    以消耗庫存量（按公民營廢棄物清除處理機構許可管理辦法
    第19條前段規定，處理機構產出資源化產品及衍生廢棄物，
    如其貯存量超出前6個月之累積產出量時，應暫時停止收受
    廢棄物），持續收受上游事業端之污泥並收取處理費用。合
    法的掩埋場每公噸要收費八千多元，但是齊國及宇駿每公噸
    收費只要500、400多元，使污泥業者趨之若鶩。足見被告寅
    ○○、林煌盛、戊○○、劉華成、庚○○，不是出於銷售產品的心態
    ，而是意在支付處理費用，交由宇駿公司、齊國公司處理等
    情無誤，其等對於宇駿公司、齊國公司之錯置錯用，難謂毫
    無預見。
  ㈣長信公司位於苗栗縣○○鄉○○村○○0○0號（一廠）之人工粒料卸
    料區、養生區及廢棄物處理物貯坑，經採集廢棄物及滲出水
    樣品，滲出水採樣檢測結果pH值11.6、重金屬銅9.22mg/L、
    鎳12.9mg/L、鋅6.50mg/L、總鉻2.51mg/L，皆已超出放流水
    標準，該公司位於苗栗縣○○鎮○○里○○○00○0號（二廠）已歇
    業之再利用事業廠區所堆置之物料，經開挖採樣，pH值最高
    大於13，且均驗出總銅、總鋅、總鎳、總鉻、總鎘、總鉛之
    含量，此有查處報告可憑（查處報告第82-93頁）；足見長
    信公司若將這些未依許可文件內容處理之廢棄物交由他人處
    置，有污染環境的疑慮。因此，依上說明，本案諸被告所經
    手處理之物料為廢棄物，亦相當於廢棄物清理法第2條之1第
    2款所謂「違法利用，有棄置或污染環境之虞」之廢棄物。
九、申報義務之說明：
  ㈠為確保處理機構確實依照「處理許可文件內容」處理事業廢棄物
    、其製成之資源化產品已合理使用，避免違法貯存、利用、棄
    置，而有污染環境或危害人體健康之虞，處理機構在處理廢
    棄物之過程，有申報義務。
  ㈡按：廢棄物清理法第31條第1項第2款、第5項及行政院環境保護
    署公告之「以網路傳輸方式申報廢棄物之產出、貯存、清除
    、處理、再利用、輸出及輸入情形之申報格式、項目、內容及
    頻率」規定，處理機構、再利用機構，應按月以網路傳輸方式
    申報原物料 (包含事業廢棄物、水泥、砂石、爐石、藥劑等原料
    )使用量、產品產出、銷售及庫存量，並應申報製成各項產品
    之廢棄物種類、使用量及其產品之名稱、用途範圍、產出量
    、流向、數量與前月底之庫存量等相關資料。
  ㈢又按：廢棄物清理法第42條、公民營廢棄物清除處理機構許可
    管理辦法第24條第1項第2、3、4、5款規定(該條於107年12 月
    22日新增第2至5款，於108年1月1日施行，修正理由謂為符法
    制明確，將上述網路傳輸申報公告所載應申報項目增列入辦
    法內)，處理機構應將產出之資源化產品逐項逐筆記錄資源化
    產品之銷售流向、對象、數量及用途，並妥善保存3年；必要時
    ，主管機關得要求處理機構提報相關紀錄及憑證；處理機構之
    資源化產品未直接售予最終使用者，主管機關得要求其將資
    源化產品經其他機構轉售至最終使用者之銷售流向及數量作成
    紀錄；處理機構應妥善保存相關紀錄及憑證3年；於每月10日前
    主動連線至中央主管機關事業廢棄物申報及管理資訊系統申報
    製成各項資源化產品之廢棄物種類、使用量及其資源化產品名
    稱、用途範圍、產出量、流向、數量與前月底之庫存量等相關資料
    。
  ㈣另依證人即苗栗縣環保局廢棄物管理科技佐謝文浩（監督管
    理長信公司業務之承辦人）於偵訊證稱：「公民營清除許可
    機構管理辦法第19條規定，庫存量不能大於6個月的收受量…
    出貨多重就申報多少重量…依照許可文件他們都有一個質量
    平衡，由產品出貨量可以推算出收受重量，以及相關水泥、
    藥劑重量…長信公司要向地方主管機關（苗栗縣環保局）申
    報水泥、固化劑這些配比、使用量，要申報採購量…我們主
    要是要控管質量平衡…」等語（108偵10474號卷一第174-177
    頁）、「我們苗栗縣環保局沒有要求長信公司按月提報最終
    使用端使用情形，但我們到現場時會要求他們提出」等語（
    108偵10474號卷一第187頁）。所以，如果長信公司將產品
    未直接售予最終使用者時，地方主管機關即苗栗縣環保局依
    其行政裁量，尚未要求提報轉售至最終使用者之銷售流向及數
    量作成紀錄，只需保留紀錄待到場稽查現場提出即可。　
  ㈤長信公司為領有廢棄物處理許可文件之事業機構，從事將D類
    、S類（S-0104含銅污染土壤、S-0106含鎳污染土壤）等一
    般事業廢棄物，處理後製成人工粒料並銷售之業務，即應遵循
    上述廢棄物清理法所要求的申報義務：亦即申報原物料(包含
    收受污泥廢棄物、水泥、藥劑等原料)之使用量、產品產出、銷
    售、用途範圍、產出量、流向、數量等資訊。這些長信公司
    據以申報之文件（或電磁紀錄），自屬長信公司人員處理廢
    棄物之業務上文書。
  ㈥而根據上開七（即附件一之研析結論）、八所述，長信公司
    人員已經有虛開水泥、藥劑發票、短報收受污泥數量的情況
    ，這會造成實際投入的水泥、藥劑比帳面上還要少，實際處
    理的污泥比帳面上還要多，而且出售給齊國公司的產品申報
    數量遠少於實際出貨量，都違反上述廢棄物清理法所要求的
    據實申報的義務，另外為了包裝物質流及金流在帳面上的合
    理性，而為此開立名實不符，亦即實際交易品項和發票所載
    品名不符（實為處理費，卻開立運費、購買水泥製品、砂石
    等名目之發票）、又或是實際上跟本沒有交易卻開立有此交
    易之發票（沒有購買水泥、藥劑，卻開立交易發票），同時
    會衍生交易憑證和帳冊記載內容不實的結果。
  ㈦偵卷附有「長信公司向環保局申報之106年1至12月使用原料
    數量」、「107年1至12月申報使用原料資料」、「108年1至
    8月申報使用原料資料」（108偵10474號卷一第196-198頁、
    108偵10474號長信公司及福聖貨運公司資料卷第17-18頁）
    。經與本院從各張進貨發票裡整理出來的數量（即附表二AB
    、AC、AD、AE欄），可比較如下：
A AB  　年/月 從發票計算實際進貨水泥(公噸) 對環保局申報卜特蘭水泥使用量（公噸） 106/01 1,202.54 2,170.589 106/02 1,841.06 2,141.823 106/03 1,684.60 2,265.186 106/04 1,362.40 1,146.675 106/05 1,038.10 1,166.640 106/06 1,181.60 1,205.023 106/07 1,344.64 1,342.006 106/08 1,270.30 1,274.466 106/09 1,272.38 1,299.250 106/10 1,375.66 1,360.635 106/11 1,361.40 1,355.879 106/12 1,632.50 1,604.852 107/01 1,604.68 1,610.040 107/02 1,618.48 1,606.759 107/03 1,736.22 1,554.932 107/04 1,505.68 1,510.676 107/05 1,534.14 1,216.987 107/06 923.06 887.828 107/07 1,058.71 1,054.448 107/08 1,358.31 1,251.594 107/09 1,263.14 1,284.145 107/10 1,128.03 1,174.455 107/11 1,246.13 1,285.496 107/12 1,310.49 1,259.198 108/01 1,021.40 1,278.413 108/02 1,216.47 1,239.387 108/03 1,063.09 284.054 108/04 1,363.11 1,317.147 108/05 1,439.36 1,288.807 108/06 1,456.66 1,205.122 108/07 1,423.25 1,274.178 108/08 1,346.71 1,412.124  43,184.30 43,328.814 
    長信公司之發票證據，證明只有進貨43184.30公噸水泥，但
    是卻申報使用了43328.814公噸水泥。虛增使用水泥粉144.5
    14公噸。
　　
A AC AD  年/月　 自來水費單上記載之用水度數 水費（依據統一發票記載，含營業稅及基本費68元） 對環保局申報自來水使用（度，即公噸） 106/01 　 　 1,388.861 106/02 2,437 29,278 1,248.424 106/03 　 　 1,049.811 106/04 3,241 38,985 1,023.899 106/05 　 　 1,043.034 106/06 3,711 44,661 1,172.843 106/07 　 　 975.042 106/08 4,131 49,732 1,065.748 106/09 　 　 1,223.296 106/10 1,634 19,581 1,223.296 106/11 　 　 1,175.480 106/12 1,307 15,633 1,122.471 107/01 　 　 1,195.200 107/02 896 11,664 1,191.758 107/03 　 　 1,140.644 107/04 896 11,660 1,213.646 107/05 430 5,750 1,169.405 107/06 789 10,308 886.298 107/07 　 　 1,013.339 107/08 2,189 28,057 1,322.077 107/09 　 　 1,327.575 107/10 2,395 30,663 1,233.407 107/11 　 　 1,320.830 107/12 2,474 31,667 1,198.299 108/01 　 　 1,300.223 108/02 2,002 25,692 1,178.097 108/03 　 　 1,229.461 108/04 2,121 27,192 1,149.592 108/05 　 　 1,125.083 108/06 2,590 33,147 1,033.105 108/07 　 　 1,232.208 108/08 3,814 48,662 1,366.899  37,057  37,539.351 
　  長信公司之自來水單證據，證明只用了37057度（公噸）的
    字來水，但是卻申報使用了37539.351度（公噸）的自來水
    。虛增使用自來水482.351公噸。　
　　
A AE  年/月　 從發票計算實際進貨藥劑(公噸) 對環保局申報觸媒添加劑使用量（公噸） 106/01 0.000  130.249 106/02 97.430  126.433 106/03 65.370  81.893 106/04 18.570  30.085 106/05 29.560  26.027 106/06 19.390  27.654 106/07 39.590  29.491 106/08 28.810  24.712 106/09 22.210  26.701 106/10 28.270  29.304 106/11 31.270  32.103 106/12 20.300  30.553 107/01 31.000  30.584 107/02 20.940  31.841 107/03 30.620  29.957 107/04 21.150  29.134 107/05 20.940  26.614 107/06 20.590  19.635 107/07 31.120  23.599 107/08 20.620  25.723 107/09 31.000  27.068 107/10 0.000  24.435 107/11 20.520  26.957 107/12 0.000  27.097 108/01 0.000  27.554 108/02 0.000  28.798 108/03 0.000  28.235 108/04 0.000  30.888 108/05 30.900  29.44 108/06 0.000  28.566 108/07 29.960  27.405 108/08 41.600  31.548  751.730  1150.283 
　  藥劑的申報量就差更大了，從長信公司之發票證據，證明只
    有進貨751.730公噸藥劑，但是卻申報使用了1150.283公噸
    藥劑。虛增使用藥劑多達398.553公噸。
　㈧申報銷售到臺中齊國（含昌華砂石行）的數量，也與扣案內
    帳記載不完全相同，有些月份申報不同。
編號   時間                長信公司向環保單位【申報】之數量（本院紫卷十一第211-219頁）          實際出貨噸數                           1 106.11  12,408.99 12,408.99  2 106.12 946.679 10,682.66 本月不符 3 107.01    2,506.823    7,406.96    本月不符 4    107.02     1,099.85    1,099.85  5 107.03 2,621.425 7,566.09 本月不符 6  107.04 1,307.508 5,149.65 本月不符 7   107.12    241.81 241.81  8    108.01 1,000.89 1000.89  9   合計      22,133.975 合計      45,556.9   
　
十、對於長信公司未加足量水泥、藥劑，沒有按照廢棄物處理許
    可文件內容處理廢棄物，再付錢運交下游業者處理，又為包
    裝帳面上的合理性，而開立不實發票，蒐集假發票、申報不
    實的原料用量、銷售數量等作為，是源於長信公司三位主要
    股東即被告寅○○、林煌盛、戊○○開會共同決議，再交由被告
    癸○○、庚○○等其他公司員工分工執行等情，除經被告寅○○、
    林煌盛、戊○○、癸○○、庚○○各供認不諱，坦承知情外，尚有
    下列事證可徵屬實：
  ㈠證人寅○○於偵訊證稱：「我跟丙○○每週到公司一次，會到公
    司跟會計單位開會…開會列席的人有庚○○、癸○○…另外就是我
    們自己股東。會計部分另外單獨跟會計開會…帳面上是他們
    （下游業者）跟我們買，但是我們要提供他們很多補助…這
    種東西沒有人要…另外做一套配比來配合處理計畫。這是要
    申報的…假設原本配比是寫20%但是實際上操作發現15%就可
    以了，我們認為不需要多加這5%我們要求廠長放入模具養生
    只要會硬，放多少水泥能省則省（按：等於明確指示公司人
    員，不用理會處理許可文件要求的比例）…」等語（108偵10
    474號卷一第31-35頁）。
  ㈡證人庚○○於偵訊證稱：「長信公司跟巨金公司購買水泥發票
    ，但實際上沒有進水泥，之前公司開會有決議，丙○○指示要
    這麼做…開會時會在場的人，包括寅○○，戊○○很少來，其他
    主管有癸○○還有我…（檢察官問：為何要製作不實的憑證交
    易紀錄？）因為報表要呈現20%的水泥用量…藥劑部分有些要
    放到7公斤但是只有放到5公斤（按：等於明確承認沒有依照
    處理許可的比例添加）…申報是癸○○在做，而内帳是會計羅
    小姐在做，會計室是聽老闆的…」等語（108偵10474號長信
    公司筆錄卷第57-60頁）。
  ㈢證人癸○○於偵訊證稱：「長信公司跟巨金公司買水泥發票，
    實際上沒有叫水泥…開會時我在旁邊有聽到…開會時我在場…
    因為加入17%即可達到產品規格，所以不需要加到17%可以固
    化，但是為了質料平衡所以會加到20% ，也就是處理許可規
    定的20%，所以我們才向巨金購買假發票…實際收受量以及申
    報量有差距，會計帳上的品名我不是很清楚，可能是用太空
    袋處理費或環保顧問費…會計羅小姐聽老闆的…」等語（108
    偵10474號長信公司筆錄卷第75-80頁）。這也可以看出，證
    人癸○○明確承認沒有依照處理許可的比例添加水泥，而如果
    加了17%就可以有效果，那也應該要提出可靠的實驗數據，
    向具有專業的主管機關申請評估變更許可證的製程，而不是
    擅自妄加判斷，偷工減料。
  ㈣證人癸○○於偵訊證稱：「寅○○、戊○○、丙○○三人會同時跟我
    們業務開會，聽取公司營運狀況」等語（108偵10474號卷一
    第6頁反面）。
  ㈤證人羅慧珍於偵訊亦證稱買水泥、藥劑的假發票是出於寅○○
    、戊○○、丙○○三位股東開會討論後下的指示，然後廠商再退
    還款項等情甚明（卷證位置詳一所示）。
  ㈥另外，扣案物編號O-28「會計手寫筆記本」內，記載曾於107
    年12月6日開會討論如何處理庫存：向巨金、曉秋買發票，
    金流多做，廠商折讓退回款項等文字（本院紫卷六第7頁）
    ，更證明上述證人所述公司高層開會決策，交辦偷工減料、
    包裝金流乙事確屬有據。被告寅○○、林煌盛、戊○○、癸○○、
    庚○○主觀犯意聯絡可謂明晰。其等對於長信公司將一廠內未
    依處許可文件內容處理廢棄物，堆置於二廠，給付處理費交
    由下游處理消耗庫存，並在包裝帳面金流、應付申報數據等
    運作，均為其等明確認知，且在共同決策及層層分工的範圍
    內。
十一、綜上所述，被告寅○○、林煌盛、戊○○、癸○○、庚○○之自白
      核與事實相符，可以採信。其等犯行事證明確，皆堪認定
      ，應依法論科。
參、論罪科刑：
一、構成要件具體行為之說明及涵攝：　　 
  ㈠按廢棄物清理法第46條第4款後段規定之犯罪主體，是指已取
    得許可文件之廢棄物清理業者。查長信公司從104年起就領
    有苗栗縣政府核發之廢棄物處理許可證，即應依許可證所載
    地點、程序，處理許可證所載各類污泥，再銷售給許可證所
    載之特定對象，使用於特定用途。換言之，舉凡污泥入廠製
    程，到製成後出廠流向用途，許可證均已清楚載明。倘未依
    許可證所載程序，不添加足量比例之水泥、藥劑等原料，又
    或將出廠物料交給下游業者棄置、回填、掩埋等非屬許可證
    所載之流向用途，而有錯置、錯用之情形，即屬脫逸許可證
    內容之處理行為，當有廢棄物清理法第46條第4款後段之適
    用。查被告寅○○、林煌盛、戊○○、劉華成、庚○○等人，未依許
    可證添加足量比例水泥、藥劑處理污泥，又將仍屬廢棄物之
    產出物，付費交由宇駿公司（舜御公司、宏宗企業社）、齊
    國公司（昌華砂石行）回填，顯然已錯置錯用，而脫逸許可
    證內容所載之處理架構，自該當上揭第46條第4款後段規定
    。
  ㈡起訴書第26頁倒數第6行記載「…登載於長信公司之帳冊上。
    」即已起訴商業會計法登載帳冊不實犯行。按商業會計法第
    71條第1款規定：「商業負責人、主辦及經辦會計人員或依
    法受託代他人處理會計事務之人員有下列情事之一者，處5
    年以下有期徒刑、拘役或科或併科新臺幣60萬元以下罰金：
    一、以明知為不實之事項，而填製會計憑證或記入帳冊…」
    。又按營利事業銷貨統一發票，係營業人依營業稅法規定於
    銷售貨物或勞務時，開立並交付予買受人之交易憑證，足以
    證明會計事項之經過，應屬商業會計法第15條第1款所稱之
    原始憑證，是商業會計憑證之一種。如明知為不實之事項，
    例如虛假交易或是名實不符，而開立統一發票，或是索取他
    人開立不實事項之統一發票並記入帳冊，都會構成商業會計
    法第71條第1款之罪。本件長信公司人員蒐集如附表一所示
    之不實發票，記入帳冊內，自屬記入不實。而即使記入帳冊
    不實，並另產生逃漏稅的後果，已經被財政部中區國稅局裁
    罰補稅（本院卷十一第121-122、128、131-136頁），但逃
    漏稅違反稅捐稽徵法部分並不在本院審理範圍，再次敘明。
  ㈢按廢棄物清理法第48條前段之申報不實罪，係以依廢棄物清
    理法規定有申報義務，明知為不實之事項而申報為構成要件
    ，而該申報義務則係廢棄物清除、處理公司專責人員之業務
    範圍；又於業務上作成之文書為虛偽記載，同屬於身分犯之
    一種，又同條於業務作成之文書為虛偽記載罪，係以從事業
    務之人，明知為不實之事項，虛偽記載於其業務上作成之文
    書（或電子紀錄準文書），為構成要件，亦屬於身分犯之一
    種。申報不實罪係身分犯罪的一種，非從事該項業務之人，
    若與特定身分、關係者共犯情形，仍得以該罪相繩，觀諸刑
    法第31條第1項固明，併援引刑法第31條及第28條，以示論
    擬共同正犯之所從出，亦即擴大正犯之範圍，使無此身分或
    特定關係之人，變為可以成立身分犯罪（最高法院104年度
    台上字第1684號判決意旨參照）。被告等人與長信公司內部
    環保部門負責網路申報的人員，係基於共同犯意聯絡，已如
    前述，會構成廢棄物清理法第48條所稱「明知為不實之事項
    而申報不實或於業務上作成之文書為虛偽記載」，而廢棄物
    清理法第48條是刑法第215條之業務登載不實準私文書罪之
    特別法，自不用再論述刑法第215條。
二、本件不適用廢棄物清理法第46條第2款之說明：
  ㈠按「廢棄物清理法第46條第1項第2款（即現行第46條第2款）
    所謂事業負責人或相關人員未依本法規定之方式貯存、清除
    、處理或再利用廢棄物，致污染環境云者，係指事業機構上
    開人員，對其事業本身所產生之廢棄物，因執行職務未依廢
    棄物處理法所規定之方式貯存、清除、處理或再利用廢棄物
    致污染環境而言」，有最高法院93年度台上字第6517號判決
    意旨可參。
  ㈡另按：廢棄物清理法第46條第2款規定「事業負責人或相關人
    員未依該法規定之方式貯存、清除、處理或再利用廢棄物，
    致污染環境，處有期徒刑一年以上五年以下有期徒刑，得併
    科新臺幣三百萬元（現修正為新臺幣一千五百萬元）以下罰
    金」之罪，其犯罪主體為事業負責人或相關人員；其犯罪行
    為為未依廢棄物清理法規定之方式貯存、清除、處理或再利
    用廢棄物；其犯罪結果為致污染環境。又依廢棄物清理法第
    2條第4項規定，第1項第2款之事業，是指「農工礦廠（場）
    、營造業、醫療機構、公民營廢棄物清除處理機構、事業廢
    棄物共同清除處理機構、學校或機關團體之實驗室及其他經
    中央主管機關指定之事業」。上開第46條第2款之犯罪主體
    ，係指該第2條第4項所規定事業之負責人或相關人員。如非
    上開事業之負責人或相關人員，縱有未依廢棄物清理法規定
    之方式貯存、清除、處理或再利用廢棄物，致污染環境者，
    除係與有上開身分之人犯之者外，乃是否成立同法第46條第
    4款之罪之問題，要難併論上開第46條第2款之罪。此乃立法
    者基於有效清除、處理廢棄物，改善環境衛生，維護國民健
    康之目的，課以「事業負責人或其從業人員」清理「其廢棄
    物」之一定作為義務，不得違反本法就一般廢棄物或事業廢
    棄物之清理所規範之法定作業程序，以免造成環境污染，並
    善盡保護地球之社會責任，有最高法院103年度台上字第376
    2號判決意旨可參。
  ㈢準此，被告寅○○、戊○○、丙○○、癸○○、庚○○於犯罪事實欄貳
    所示非法清理廢棄物之行為，雖然長信公司領有領有廢棄物
    處理許可證，是廢棄物清除處理機構，被告寅○○、戊○○、丙○○、癸○○、庚○○符合上開第46條第2款之「事業負責人或其
    從業人員」，但其等所違法處理者，是來自上游各生產事業
    因生產過程所產生之事業廢棄物，並非長信公司本身所產出
    之事業廢棄物。從而，被告寅○○、戊○○、丙○○、癸○○、庚○○
    在本案自不成立上開第46條第2款之罪。公訴意旨認為被告
    被告寅○○、戊○○、丙○○、癸○○、庚○○構成上開第46條第2款
    之罪，應有誤會。　
三、論罪：
  ㈠犯罪事實貳部分：
  　1.核被告寅○○、戊○○、丙○○、癸○○、庚○○於犯罪事實欄貳所
      為，均係犯廢棄物清理法第46條第4款後段之非法清理廢
      棄物罪。
　　2.被告長信公司因其負責人即被告寅○○、戊○○（兩人董事長
      任期在案發期間交替）、受僱人即被告丙○○、癸○○、庚○○
      ，因執行業務犯廢棄物清理法第46條第4款後段之罪，應
      依同法第47條規定科以罰金。
  　3.被告寅○○、戊○○、丙○○、癸○○、庚○○，和拌合室主管廖偉
      華，有犯意聯絡及行為分擔，為共同正犯。
    4.按集合犯乃其犯罪構成要件中，本就預定有多數同種類之
      行為將反覆實行，立法者以此種本質上具有複數行為，反
      覆實行之犯罪，歸類為集合犯，特別規定為一個獨立之犯
      罪類型，例如收集犯、常業犯等。廢棄物清理法第46條第
      4款後段之非法清理廢棄物罪，係以領有廢棄物清除、處
      理許可文件者為犯罪主體，再依同法第41條第1項前段文
      字「從事廢棄物清除、處理業務者，應向直轄市、縣（市
      ）主管機關或中央主管機關委託之機關申請核發公民營廢
      棄物清除處理機構許可文件…」以觀，可知立法者顯然已
      預定廢棄物之清除、處理行為通常具有反覆實行之性質。
      是本罪之成立，本質上即具有反覆性，而為集合犯。故被
      告寅○○、戊○○、丙○○、癸○○、庚○○就犯罪事實欄貳所為廢
      棄物清理法第46條第4款後段之非法清理廢棄物犯行，內
      涵本即含有多次繼續反覆實施同一社會活動之性質，且均
      侵害同一環境保護法益，參照前揭說明，應論以集合犯之
      一罪。
  ㈡犯罪事實欄參部分：
  　1.核被告寅○○、戊○○、丙○○、癸○○、庚○○於犯罪事實欄參所
      為，均係犯廢棄物清理法第48條之申報不實虛偽記載罪、
      商業會計法第71條第1款之填製記入不實罪。而廢棄物清
      理法第48條之申報不實虛偽記載罪、商業會計法第71條第
      1款之填製記入不實罪，皆為刑法第215條業務上登載不實
      文書罪之特別規定，依特別法優於普通法之原則，自應優
      先適用，無論以刑法第215條業務上登載不實文書罪之餘
      地。
　  2.被告寅○○、戊○○、丙○○、癸○○、庚○○，和丑○○、鍾淑珍、
      羅又慈、羅慧珍，有犯意聯絡及行為分擔，為共同正犯。
      其中，被告丙○○、癸○○、庚○○，和丑○○、鍾淑珍，雖然不
      具備商業會計法第71條第1款之「商業負責人」、「經辦
      會計人員」之身分，但是其等和有商業負責人身分之被告
      寅○○、戊○○（兩人董事長任期交替）、和有經辦會計人員
      身分之羅又慈、羅慧珍，共同施實開立不實發票、收集不
      實發票記入帳冊之行為，依刑法第31條第1項規定，仍論
      以共同正犯。
　  3.被告寅○○、戊○○、丙○○就是長信公司的經營核心，3人均
      實際綜理及決策長信公司事務。被告戊○○、寅○○還先後擔
      任董事長，也是名義上的申報義務人。癸○○、庚○○也負責
      環保部門的重要業務，被告五人若不是名義申報義務人，
      也事實上與負責網路申報的業務人員有犯意聯絡與行為分
      擔，依刑法第31條第1項，因身分或其他特定關係成立之
      罪，其共同實行者，雖無特定關係，仍以正犯論。故應論
      以共同犯廢棄物清理法第48條之申報不實虛偽記載罪。
　　4.被告寅○○、戊○○、丙○○、癸○○、庚○○為了掩飾一段期間以
      來未依廢棄物處理許可文件內容處理廢棄物之行為，蒐集
      假發票預為將來所用。商業會計法記載帳冊是每天斷斷續
      續都在填載的行為，填寫地點是在長信公司上班地點。至
      於向環保局網路申報不實，是每個月申報一次，申報行為
      目的地點是環保局的電腦系統。故商業會計法記入帳冊不
      實罪，與廢棄物清理法申報不實之犯罪時間、地點，並非
      完全重疊。難以認定是一行為，故無想像競合犯適用餘地
      。
　　5.被告等人基於商業會計法第71條第1款之填製記入不實罪
      之目的，密集收集不實發票記入帳冊、論以接續犯之一罪
      。本院認定長信公司：①從巨金公司取得假發票15張，②從
      曉秋公司取得假發票17張，③從久展建材行取得假發票1張
      ，④從舜御公司取得假發票5張，⑤從齊國公司（或昌華砂
      石行）取得假發票13張（詳如附表一），比起訴書第163
      、164頁認定之29張（僅敘及不完整的①②③）、移送併辦意
      旨書新增13張（僅新增⑤齊國公司昌華砂石行的部分）之
      數目更多，多出來的部分和已起訴的部分，有接續犯之實
      質上一罪關係，為起訴效力所及，本院自得併予審究。
　　6.被告等人觸犯廢棄物清理法第48條之申報不實虛偽記載罪
      ，申報上傳不實的藥劑、水泥、進貨污泥數量等數據，並
      不需要實際上傳每一張發票，只不過是要另準備好一整本
      的物料進出與使用數據資料，以備環保局可能派人來檢驗
      而已。每個月網路上傳一次不實資料，也是基於同一侵害
      同一社會法益（均是業務上文書之信用性），行為獨立性
      薄弱，難以強行分割，在刑法評價上，應可認為係數個舉
      動之接續施行，論以接續犯之一罪。
  ㈢被告寅○○、戊○○、丙○○、癸○○、庚○○上述所犯①廢棄物清理法
    第46條第4款後段之非法清理廢棄物罪、②商業會計法第71條
    第1款之填製記入不實罪、③廢棄物清理法第48條之申報不實
    虛偽記載罪，三者的時間地點並不完全重疊，構成要件迥異
    ，行為外觀可分，犯意自屬不同，尤其在牽連犯廢除後，應
    認為數行為而分別處罰之。
四、量刑理由：
  ㈠被告寅○○陳稱其為大學畢業，後來投資入股長信公司，股權
    達50%是最大股東，擔任長信公司董事長，另外還有經營其
    他公司從事土地開發、不動產興建；已婚，小孩目前五、六
    年級等情甚明。被告戊○○陳稱其為高職畢業，之前在銀行工
    作達7年，後來轉從事人力仲介、環保，持有長信公司股份
    達20%；已婚，所育子女均已成年等情甚明。被告丙○○陳稱
    其為高中畢業，曾從事磁磚買賣，後來結識被告戊○○改從事
    環保工作，持有長信公司股份20%；目前已婚，育有未成年
    子女2名等情甚明。被告庚○○陳稱其高職畢業，從公司基層
    司機開始做，年資達15年；已婚，子女均已成年等情甚明。
    被告癸○○陳稱其為大學畢業；已婚，育有未成年子女3名等
    情甚明。其等為長信公司負責人、主要股東、主管等重要人
    員，智識程度健全、家庭經濟生活狀況可謂無虞。 
　㈡被告寅○○、戊○○、丙○○曾因違反公司法案件，經臺灣苗栗地
    方法院以107年度苗簡字第47號判處拘役50日確定在案，此
    外尚無其他犯罪科刑紀錄，前案和本案罪質亦不相類，素行
    尚稱良好，被告癸○○、庚○○皆前無犯罪科刑紀錄，素行可謂
    良好。此有其等臺灣高等法院被告前案紀錄表可憑。
　㈢被告寅○○、戊○○、林煌盛、癸○○、庚○○均是長信公司重要人員
    ，未依處理許可證切實處理污泥，偷工減料，又將偷工減料
    的產出物堆置在二廠規避主管機關稽查，伺機補貼高額處理
    費用交下游業者非法處理，藉以建構「一面向上游事業收受
    污泥處理費用，一面將偷工減料節省成本的產出物，付費交
    下游業者非法處理，以免庫存量達到額滿停收數量」的動態
    獲利模式。實質已演變成--不用去合法掩埋場，不用給付高
    額掩埋場的費用，就能終局低價掩埋無機性污泥等廢棄物。
    同時費心包裝帳面金流，破壞廢棄物清理體制，影響商業帳
    務會計秩序，而且推算下來未經處理妥善的污泥，運出數量
    高達30萬1167.56公噸，運到齊國公司達觀廠的數量為4萬55
    56.9公噸，運到宇駿公司（舜御、宏宗）的數量為2509.87
    公噸，都只是冰山一角，對於環境的影響不容小覷。檢察官
    求刑時表示只要被告寅○○、戊○○、林煌盛、癸○○、庚○○清除
    齊國公司達觀廠同等數量的污泥廢棄物作為條件（當初運多
    少進去，就清多少出來），同意緩刑宣告。本院敬表尊重，
    並認為這樣的條件，對諸被告而言相當寬厚，已經沒有再退
    讓的空間。
　㈣長信公司是檢察官在本案當中，最後執行搜索及查獲的處理機構
    ，被告寅○○、戊○○、林煌盛等均為公司主要股東，分職董事
    長、總經理等職務，惟未每日至公司處理事務，現場事務交由
    被告劉華成負責，被告寅○○、戊○○、林煌盛自始坦承犯行，積
    極表示願意負擔清除、處理之責，於搜索後，於10餘日內將二
    廠堆置之廢棄物運回一廠依處理許可文件內容重新處理，可認
    為其等有悔改之實際行動，且於偵查期間，對於所需資料、現
    場勘驗程序，均能配合提供。被告庚○○嗣後坦承犯行，而且
    是依被告寅○○、戊○○、林煌盛、劉華成等人指示行事，可責性
    稍低。被告劉華成為長信公司現場經理人，負責進貨、出貨、
    製程、申報等重要事務，曾在偵查中口頭表示願意認罪，惟
    嗣後又有粉飾卸責的不實辯解。被告寅○○、戊○○、林煌盛、
    癸○○、庚○○終究於本院審理期間坦認全部犯行，同時積極清
    理長信公司送往齊國公司達觀廠之污泥。長信公司最晚被查
    獲，啟動善後工作的時間，當然較其他清除機構被告更為緊
    迫，在辯論終結時，卻是全案唯一有拿出實質行動收拾善後
    者，已於110年5月13日開工備查，此有臺中市政府環境保護
    局110年5月13日中市環廢字第1100000000號函可憑（本院卷
    九第391頁）。其等犯後態度可謂非常良好，惟被告癸○○態
    度未若其他被告寅○○、戊○○、林煌盛、庚○○為佳，程度上還
    是有差別。而且按照被告寅○○、戊○○、林煌盛、癸○○、庚○○
    各自的職位，在犯罪分工參與程度上也有差別。
　㈤本院審酌上開一切情狀，並參酌檢察官於起訴書、當庭論告
    之求刑意見，分別量處如主文所示之刑。
　㈥併審酌被告寅○○、戊○○、丙○○、癸○○、庚○○，其犯罪情節、
    所侵害法益及罪質：非法清理廢棄物所侵害者為環境法益，
    申報不實所侵害者為業務文書內容之真實性及信用性，間接
    侵害環境法益，商業會計法部分則保護商業會計帳冊之內容
    正確性。依被告等人之犯罪目的，其實各罪間彼此密切相關
    ，而且是持續一段期間內接續為之，如以形式加總之方式定
    應執行刑，則處罰之刑度顯將超過其行為之不法內涵，而有
    違罪責原則。是綜合上開各情判斷，衡量其責任與整體刑法
    目的及相關刑事政策，依刑法第51條所定限制加重原則，及
    多數犯罪責任遞減原則，爰於外部界限及內部界限範圍內，
    就其等所宣告之主刑，定應執行刑如主文所示。
五、附條件緩刑之說明：
　㈠被告寅○○、戊○○、丙○○僅有違反公司法的拘役前科，於107年
    5月14日易科罰金執行完畢，未曾受有期徒刑以上宣告；至
    於被告癸○○、庚○○均不曾因故意犯罪而受有期徒刑以上刑之
    宣告；各有其等之臺灣高等法院被告前案紀錄表附卷可憑，
    皆非犯罪常習之人。
　㈡其等均坦承犯行，而且開始著手清運送至齊國公司之污泥廢
    棄物。依據臺中市政府環保局最新的110年11月15日中事環
    廢字第1100000000號函，長信公司自110年5月份起至100月
    份，共清運1萬1599.98公噸（執行進度約25.46%，即1萬159
    9.98公噸÷4萬5556.9公噸＝0.2546），有前述臺中市環保局
    函文可佐。與本案其他處理廠相關被告相較，最有收拾善後
    的確實作為，可認具有悔意實據，犯後態度良好。
　㈢其等經此偵審程序及科刑教訓，如輔以適當條件，應知所警
    惕，信無再犯之虞，本院認其等所受宣告之刑，皆以暫不執
    行為適當。爰依刑法第74條第1項第1款規定，併予宣告其等
    緩刑5年；並依刑法第74條第2項第8款之規定，命於其等應
    依長信公司向臺中市環保局所提報之「齊國砂石廠共同清理
    計畫書」，將長信公司送往齊國公司之同額數量廢棄物4萬5
    556.9公噸清理完畢，並依刑法第93條第1項第2款規定，諭
    知緩刑期間付保護管束，以便執行檢察官後續監督其等確實
    履行清理計畫；復依刑法第74條第2項第4款規定，衡量其等
    之犯後態度良好程度各不相同，及犯罪參與之程度和重要性
    ，酌命其等並應向公庫繳交如主文所示金額。
　㈣另依刑法第75條之1第1項第4款規定，如果被告寅○○、戊○○、
    丙○○、癸○○、庚○○違反上開負擔情節重大，足認原宣告之緩
    刑難收其預期效果，而有執行刑罰之必要者，得撤銷緩刑之
    宣告，附此敘明。
六、沒收之說明：按犯罪所得，屬於犯罪行為人者，沒收之。犯
    罪行為人以外之自然人、法人或非法人團體，因犯罪行為人
    為他人實行違法行為，他人因而取得犯罪所得者，沒收之。
    所謂犯罪所得，包括違法行為所得、其變得之物或財產上利
    益及其孳息。刑法第38條之1第1項前段、第2項第3款、第4
    項規定甚明。上述規定旨在澈底剝奪犯罪行為人因犯罪而坐
    享犯罪所得，以貫徹任何人都不得保有犯罪所得之普世基本
    法律原則，藉以杜絕犯罪誘因而遏阻犯罪。基此，法院依職
    權調查、計算被告犯罪所得之存否、範圍後，倘認定被告保
    有利得，除依刑法第38條之2第2項過苛調節條款予以酌減或
    不宣告者外，即應就法院認定「利得範圍」之全額，不問成
    本、利潤，均應沒收，並無裁量空間。換言之，法院諭知被
    告犯罪所得之沒收範圍，並不受限檢察官聲請沒收之範圍拘
    束，而應依上述規定諭知沒收利得全額，始符法制。又按關
    於孳息計算標準，參民法第203條「應付利息之債務，其利
    率未經約定，亦無法律可據者，週年利率為百分之五」，為
    目前實務計算遲延利息之標準，故本院遵照民法法定利息規
    定，以週年利率5%計算犯罪所得孳息。經查：
　㈠被告寅○○、林煌盛、戊○○、劉華成、庚○○自106年1月起至108年
    9月止，處理污泥時，未依處理許可證添加足量水泥、藥劑
    、水，有偷工減料之處，有如前述，長信公司因此節省總計
    4171萬0189.55元之費用（本金部分）。長信公司本來應該
    支出這些花費，實際上卻沒有，這些錢等於是還在長信公司
    手上，持續生息，故並應自108年10月起至繳納國庫為止，
    加計週年利率5%計算之利息（以單利計算，對被告較有利，
    換算每月增加17萬3792.46元）（4171萬0189.55元×0.05÷12
    ＝17萬3792.46元），截至110年11月底已產生之利息總計451
    萬8603.87元，故本息合計4622萬8793.42元。以上本金及孳
    息，即為被告長信公司之犯罪所得，而且至繳交國庫為止孳
    息還會一直累加。
年/月 本金 41,710,189.55  單月利息 108年10月  173,792.46  108年11月  173,792.46  108年12月  173,792.46  109年1月  173,792.46  109年2月  173,792.46  109年3月  173,792.46  109年4月  173,792.46  109年5月  173,792.46  109年6月  173,792.46  109年7月  173,792.46  109年8月  173,792.46  109年9月  173,792.46  109年10月  173,792.46  109年11月  173,792.46  109年12月  173,792.46  110年1月  173,792.46  110年2月  173,792.46  110年3月  173,792.46  110年4月  173,792.46  110年5月  173,792.46  110年6月  173,792.46  110年7月  173,792.46  110年8月  173,792.46  110年9月  173,792.46  110年10月  173,792.46  110年11月  173,792.46   至110年11月底宣判日止，本息合計4622萬8793.42元 以上小計已發生利息 4,518,603.87元 

　㈡然而，被告長信公司前向臺中市環保局提出「齊國砂石場共
    同清理計畫書」並付諸實行，自110年5月份起至110年10月
    份止，已清運1萬1599.98公噸之廢棄物，此有臺中市環保局
    110年11月15日中市環廢字第11000000000號函可憑。如果沒
    收上述計算至110年11月底之本金和孳息之全額4622萬8793.
    42元，即有過苛之虞，爰依刑法第38條之2第2項規定，依比
    例酌減之。
　㈢被告長信公司自106年1月起至108年9月止，未依許可證處理
    而運出之污泥，總計30萬1167.56公噸，已如前述；其自110
    年5月份起至110年10月7份止，已清運1萬1599.98公噸之廢
    棄物，有前述臺中市環保局函文可佐。則依此比例酌減；
　  1.截至110年11月底應予沒收之本金加孳息之金額為4444萬8
      213元【計算式：00000000.42〈1-（11599.98／301167.56
      ）〉＝00000000，不滿1元捨去】。
　  2.從110年12月起的按月利息，也可以酌減。原本按月利息1
      7萬3792.46元按比例酌減到16萬7099元 【計算式：17萬3
      ,792.46元×〈1-（11599.98／301167.56）＝167099元，不滿
      1元捨去】。
 　 3.本院只能審酌到110年11月29日宣判日為止之清理狀況，
      計算應沒收之本金利息如上。而且自110年12月起至繳交
      國庫為止，加計按月增加16萬7099元之孳息（即偷工減料
      之節省費用，依週年利率5%計算之按月利息），均應沒收
      ，於全部或一部不能沒收或不宜執行沒收時，追徵其價額
      。
　 4.長信公司因為蒐集假發票，虛增成本，導致應繳納的營業
     稅與營利事業所得稅減少，已經被苗栗縣國稅局裁罰與追
     繳。但是長信公司被告人員於本案中的犯行是「不加入足
     夠藥劑材料之偷工減料」之行為，是一種消極所得性質。
     至於長信公司向國稅局申報不實發票資料，是一種積極詐
     欺行為，所逃漏之稅捐是一種積極所得。縱然長信公司已
     經補繳的稅捐與罰款，也不能說是「環保的犯罪所得已經
     償還國家被害人」。故無法依刑法第38條之1第5項扣減沒
     收。　　　
　㈣至於扣案物處理方式如下：
如參與人不繳納沒收金額，可對下列財產拍賣以追徵其價額，也可以罰金為執行名義拍賣執行之：      編號 所有權人 財產類 別 地號/車號 依據 備註 1 長信環保科技股份有限公司 房屋 新竹市○區○○○0段00號3至4樓（○○段1838號建物、1215.54平方公尺） 彰院108年度聲扣字第19號 新竹市地政事務所109年1月3日已完成扣押登記。如參與人不繳納犯罪所得時，即對左列財產拍賣追徵之。 如果長信公司不繳納罰金，請檢察官依據刑事訴訟法第470條第2項以罰金為執行名義，將左列財產拍賣入庫。 2 長信環保科技股份有限公司 車輛 000-00 彰院108年度聲扣字第19號 新竹監理站109年1月6日執行禁止債務人異動登記（108偵10474號卷一第161頁）。其餘同上。 3 長信環保科技股份有限公司 車輛 000-0000 彰院108年度聲扣字第19號 同上 4 長信環保科技股份有限公司 車輛 000-0000 彰院108年度聲扣字第19號 同上 5 長信環保科技股份有限公司 車輛 000-000 彰院108年度聲扣字第19號 同上 6 長信環保科技股份有限公司 錄影機主機 ajhua錄影機主機(DHI-XVR5816S)一台 （即起訴書第190頁編號O-37證物） 搜索扣押筆錄（109偵3936號卷一第158之8頁以下） 如參與人不繳納犯罪所得或罰金時，即對左列財產拍賣。 7 長信環保科技股份有限公司 硬碟 EXTENSION STORAGE 硬碟(ESS1508C)主機一台 （即起訴書第190頁編號O-38證物） 同上 同上 8 長信環保科技股份有限公司 監視器主機 H、264 DVR 監視器主機(含電源線)一台 （即起訴書第190頁編號P-9證物） 長信二廠搜索扣押筆錄（彰化地檢署108年度聲搜字第14號卷宗內） 同上 

其餘扣案物如下處理：
編號 品名 單位 數量 持有人 處理方式  108年10月2日10:05至21:40「○○鄉○○村坪頂0之0號」搜索扣押筆錄（109年度偵字第3936號卷㈠第158-8頁）     O-1 長信環保公司與各家公司買賣合約書 本 10 長信環保科技股份有限公司廠長庚○○ 待本判決確定後發還　　 O-2 長信環保公司107-108開會紀錄 本 2 同上 同上　 O-3 長信環保公司對各廠商匯款資料 本 1 同上 同上　 O-4 長信環保公司臺灣企銀活期存款影本帳號00000000000 本 1 同上 同上　 O-5 長信環保公司渣打銀行活期存款帳戶影本帳號00000000000000 本 1 同上 同上　 O-6 長信環保公司至昌華公司物料過磅資料表 本 2 同上 同上　 O-7 長信環保公司至宏宗公司物料過磅資料表影本 本 2 同上 扣案物就是影本而非原本，已釘入卷宗內，不必發還。 O-8 長信環保公司明細損益表 106年1月至107年2月影本 本 14 同上 扣案物就是影本而非原本，已釘入卷宗內，不必發還。 O-9 長信環保公司配比表 本 1 同上 待本判決確定後發還。 O-10 長信環保公司庫存明細表 本 1 同上 同上　 O-11 長信環保公司銷貨總表明細108年1月至108年9月 本 1 同上 扣案物就是影本而非原本，已釘入卷宗內，不必發還。 O-12 長信環保公司進銷貨載運費用明細 本 1 同上 扣案物就是影本而非原本，已釘入卷宗內，不必發還。 O-13 長信環保公司107年12月17日至107年12月31日收受廢棄物明細 本 1 同上 扣案物就是影本而非原本，已釘入卷宗內，不必發還。 O-14 長信環保公司人工粒料108年1月2日至108年10月2日出貨明細 本 1 同上 待本判決確定後發還。 O-15 長信環保公司付款齊國公司明細 張 2 同上 同上　 O-16 長信環保公司渣打銀行活期存款帳戶存摺(註銷) 本 2 同上 同上　 O-17 長信環保公司臺灣企銀活期存款存摺(註銷) 本 12 同上 同上　 O-18 長信環保公司108年1月至8月三聯式統一發票存根 本 13 同上 同上　 O-19 長信環保公司107年、108年水泥、藥劑進貨明細 本 2 同上 同上　 O-20 長信環保公司108年1月至108年8月污泥進貨過磅單 本 8 同上 同上　 O-21 長信環保公司108年再利用對帳單 本 1 同上 同上　 O-22 長信環保公司108年處理對帳單 本 1 同上 同上　 O-23 長信環保公司108年1月3日真實操作參數 本 1 同上 同上　 O-24 長信環保公司107年1月至108年8月會計憑證 件 19 同上 同上　 O-25 蘋果牌手機門號0000-000000 IMEZ000000000000000○支 支 1 癸○○ 同上 O-26 行動電話-蘋果牌手機 門號0000-000000  IMEZ000000000000000 支 1 癸○○ 同上　　 O-27 長信進廠數量統計表會計報表光碟 片 1  是從公司電腦裡複製檔案燒錄成光碟，乃警方蒐證所得，不必發還。　 O-28 會計手寫筆記本 本 1 長信環保科技股份有限公司廠長庚○○ 待本判決確定後發還　　　 O-29 長信過磅單 件 1 同上 同上　 O-30 餘慶堂公司108年9月10月水泥單 件 3 同上 同上　 O-31 長信環保公司106年4月-12月配比表 件 1 同上 同上 O-32 長信環保公司107年6月至9月配比表 件 1 同上 同上　 O-33 長信環保公司108年3月至10月配比表 件 1 同上 同上 O-34 長信環保公司水泥庫存量 件 1 同上 同上 O-35 長信公司水泥摻配比例表 本 1 同上 同上 O-36 長信公司原物料出入庫資料 件 1 同上 同上 O-39 SAMSUNG 門號:0000000000 IMEI：000000000000000/19 支 1 庚○○  同上 O-40 長信公司許可證資料影本 件 1 丑○○ 同上　 O-41 長信公司職務配置圖 張 1 丑○○ 同上　  108年10月2日之10:00至20:00○○鎮○○里○○山00之0號長信二廠之扣押筆錄（彰化地檢署108年度聲搜字第14號卷宗內）     P-1 長信106年損益表 件 1 陳昌彬 待本判決確定後發還　　 P-2 長信106年11月、12月零用金情況 件 1 陳昌彬 同上　 P-3 長信明細資產負債表 件 1 陳昌彬 同上　 P-4 106年11月、12月過磅單 件 1 陳昌彬 同上　 P-5 106年11月、12月現金帳 件 1 陳昌彬 同上　 P-6 106年11月轉帳傳票 件 1 陳昌彬 同上　 P-7 106年12月轉帳傳票 件 1 陳昌彬 同上　 P-8 客戶簽收單 件 1 廖庭尉 同上　  108年10月2日10:02至14:50搜索扣押筆錄（108年度偵字第10474號卷㈠第63、111頁）苗栗縣○○鎮○○里00鄰○○○000○0號     Q-1 福聖貨運公司總分類簿 本 1 陳玉桂 同上　 Q-2 福聖貨運公司記事本 本 2 陳玉桂 同上　 Q-3 福聖貨運公司106年12月-108年1月發票明細影本 本 1 陳玉桂 同上　 Q-4 福聖貨運公司委託服務契約影本 份 1 陳玉桂 同上　 Q-5 福聖貨運公司司機及車號明細影本 份 1 陳玉桂 同上　 Q-6 福聖貨運公司電磁紀錄光碟 片 6  是從公司電腦裡複製檔案燒錄成光碟，乃警方蒐證所得，不必發還 Q-7 福聖貨運公司請款單影本 張 1 陳玉桂 待本判決確定後發還　　 Q-8 福聖貨運公司齊國砂石行砂石送貨單 份 1 廖庭尉 同上　 Q-9 行動電話SAMSUANG IMEI:000000/10/068729/4 IMEI:000000/10/068729/2 支 1 已發還 　  108年11月1日13:34至13:48到「陳美鳳、新竹市○○路00巷00號0樓之8」對陳美鳳執行搜索（地檢署108年度聲搜字第13號偵查卷宗內）（即本院109院保字第888、889號證物）     R-1 長信環保工程有限公司106年1-12月會計憑證 箱 1 陳美鳳 待本判決確定後發還　　　 S-1 107年1-12月傳票 冊 6 癸○○ 同上　 S-1 107年1-12月發票 本 19 癸○○ 同上 S-1 108年度曉秋、巨金開給長信發票 張 8 癸○○ 同上　 
　　
七、退併辦說明：檢察官另以109年偵字8730號、110年度偵字第
    8423、9204、9205號併辦意旨書併辦關於被告寅○○、戊○○、
    丙○○、癸○○違反稅稽徵法第41條以詐術或不正當方式逃漏稅
    捐之部分。然而，被告寅○○、戊○○、丙○○、癸○○所為本案申
    報不實及違反商業會計法之犯行（犯罪事實欄參），目的都
    在掩飾未依處理許可文件處理污泥廢棄物，其等所創造之基
    礎不實資料，拿來應付環境保護主管機關據以申報或備查，
    是一個行為。至於拿來向稅捐稽徵機關行使，則明顯又是另
    一個行為。向環保局申報是每個月固定上傳一次；向國稅局
    申報營業稅則是每兩個月申報一次。既然申報的時間、對象
    不同，應非同一行為，並非想像競合關係，而不具裁判上一
    罪之關係。況且起訴書並未敘明被告寅○○、戊○○、丙○○、癸○○逃漏稅捐之行為，自非起訴範圍，本院自不得併予審理，
    應退回由檢察官另行依法處理。　
據上論斷，應依刑事訴訟法第299條第1項前段、第455條之26第1
項，廢棄物清理法第46條第4款後段、第47條、第48條，商業會
計法第71條第1款，刑法第11條前段、第28條、第31條第1項、第
51條第5款、第74條第1項第1款、第2項第4款、第8款、第93條第
1項第2款、第38條之1第1項前段、第2項第3款、第3項、第4項、
第38條之2第2項，判決如主文。
本案經檢察官李秀玲、王銘仁、陳宗元提起公訴，檢察官施教文
移送併辦，檢察官林士富、戴連宏、李秀玲、施教文、楊閔傑到
庭執行職務。
中　　華　　民　　國　　110 　年　　11　　月　　29　　日
                刑事第二庭  審判長法官  葉明松
                            法      官  陳怡潔
                            法      官  王祥豪
以上正本證明與原本無異。
如不服本判決應於收受判決後20日內向本院提出上訴書狀，並應
敘述具體理由；其未敘述上訴理由者，應於上訴期間屆滿後20日
內向本院補提理由書（均須按他造當事人之人數附繕本）「切勿
逕送上級法院」。
中　　華　　民　　國　　110 　年　　11　　月　　29　　日
                            書  記  官  吳芳儀
附錄本案論罪科刑法條全文：
廢棄物清理法第46條   
有下列情形之一者，處一年以上五年以下有期徒刑，得併科新臺
幣一千五百萬元以下罰金：
一、任意棄置有害事業廢棄物。
二、事業負責人或相關人員未依本法規定之方式貯存、清除、處
    理或再利用廢棄物，致污染環境。
三、未經主管機關許可，提供土地回填、堆置廢棄物。
四、未依第四十一條第一項規定領有廢棄物清除、處理許可文件
    ，從事廢棄物貯存、清除、處理，或未依廢棄物清除、處理
    許可文件內容貯存、清除、處理廢棄物。
五、執行機關之人員委託未取得許可文件之業者，清除、處理一
    般廢棄物者；或明知受託人非法清除、處理而仍委託。
六、公民營廢棄物處理機構負責人或相關人員、或執行機關之人
    員未處理廢棄物，開具虛偽證明。

廢棄物清理法第47條   
法人之負責人、法人或自然人之代理人、受僱人或其他從業人員
，因執行業務犯前二條之罪者，除處罰其行為人外，對該法人或
自然人亦科以各該條之罰金。

廢棄物清理法第48條   
依本法規定有申報義務，明知為不實之事項而申報不實或於業務
上作成之文書為虛偽記載者，處三年以下有期徒刑、拘役或科或
併科新臺幣一千萬元以下罰金。

商業會計法第71條   
商業負責人、主辦及經辦會計人員或依法受託代他人處理會計事
務之人員有下列情事之一者，處五年以下有期徒刑、拘役或科或
併科新臺幣六十萬元以下罰金：
一、以明知為不實之事項，而填製會計憑證或記入帳冊。
二、故意使應保存之會計憑證、會計帳簿報表滅失毀損。
三、偽造或變造會計憑證、會計帳簿報表內容或毀損其頁數。
四、故意遺漏會計事項不為記錄，致使財務報表發生不實之結果
    。
五、其他利用不正當方法，致使會計事項或財務報表發生不實之結果。　　　　　　　　　　　　　　　　
　　　　　　　　　　　　　　　　
附表一【長信公司相關假發票】
1.巨金公司開給長信公司之假發票15張
編號 發票日期 發票號碼 品名 稅前金額 營業稅 稅後金額 1 106年1月10日 MP00000000 水泥 466,646 23,332 489,978 2 106年1月31日 MP00000000 水泥 1,442,475 72,124 1,514,599 3 106年2月28日 MP00000000 水泥 745,223 37,261 782,484 4 106年3月31日 NE00000000 水泥 1,247,670 62,384 1,310,054 5 107年5月31日 CL00000000 水泥 544,005 27,200 571,205 6 107年10月31日 GE00000000 水泥 1,519,335 75,967 1,595,302 7 107年10月31日 GE00000000 水泥 212,014 10,601 222,615 8 107年11月30日 JB00000000 水泥 251,088 12,554 263,642 9 107年12月31日 JB00000000 水泥 1,200,000 60,000 1,260,000 10 108年2月28日 KY00000000 水泥 120,451 6,023 126,474 11 108年3月31日 MV00000000 水泥 633,190 31,660 664,850 12 108年6月30日 PS00000000 水泥 1,442,445 72,122 1,514,567 13 108年7月31日 RP00000000 水泥 178,176 8,909 187,085 14 108年7月31日 RP00000000 水泥 1,200,000 60,000 1,260,000 15 108年8月31日 RP00000000 水泥 600,000 30,000 630,000 備註：編號10至15為虛增水泥進貨數量之假發票。       

2.曉秋公司開給長信公司之假發票17張
編號 發票日期 發票號碼 品名 稅前金額 營業稅 稅後金額 1 106年1月1日 MP00000000 分散劑 206,467 10,323 216,790 2 106年1月23日 MP00000000 分散劑 1,385,374 69,269 1,454,643 3 106年1月26日 MP00000000 分散劑 630,966 31,548 662,514 4 106年2月3日 MP00000000 分散劑 228,060 11,403 239,463 5 106年2月9日 MP00000000 分散劑 221,001 11,050 232,051 6 106年2月8日 MP00000000 分散劑 189,688 9,484 199,172 7 106年3月28日 NE00000000 分散劑 189,326 9,466 198,792 8 106年12月29日 QS00000000 分散劑 198,120 9,906 208,026 9 107年3月31日 AN00000000 分散劑 201,045 10,052 211,097 10 107年4月25日 AN00000000 分散劑 206,310 10,316 216,626 11 107年10月30日 GE00000000 分散劑 590,140 29,507 619,647 12 107年12月28日 JB00000000 分散劑 593,750 29,688 623,438 13 108年1月31日 KY00000000 分散劑 605,170 30,259 635,429 14 108年2月22日 KY00000000 分散劑 593,750 29,688 623,438 15 108年3月30日 MV00000000 分散劑 594,320 29,716 624,036 16 108年4月30日 MV00000000 分散劑 585,580 29,279 614,859 17 108年6月26日 PS00000000 分散劑 592,800 29,640 622,440 

3.久展公司開給長信公司之假發票1張
編號 發票日期 發票號碼 品名 稅前金額 營業稅 稅後金額 1 106年4月25日 NH00000000 分散劑 319,808 15,990 335,798 

4.舜御公司開給長信公司「運費」發票5張
編號 發票日期 發票號碼 品名 稅前金額 營業稅 稅後金額 1 107年2月16日 YR00000000 運費 65,996 3,300 69,296 2 107年3月1日 AN00000000 運費 429,436 21,472 450,908 3 107年3月23日 AN00000000 運費 350,638 17,532 368,170 4 107年4月1日 AN00000000 運費 254,806 12,740 267,546 5 107年4月22日 AN00000000 運費 304,651 15,233 319,884 

5.昌華砂石行（編號1至5）、齊國公司（編號6至13）開給長信
  公司之「運費、砂石、混凝土」等發票共13張
編號 發票日期 發票號碼 品名 稅前金額 營業稅 稅後金額 1 106年11月15日 QS00000000 水泥製品 2,881,694 144,085 3,025,779 2 106年11月25日 QS00000000 砂石 3,446,891 172,345 3,619,236 3 106年12月15日 QS00000000 砂石 3,117,069 155,853 3,272,922 4 107年1月2日 YR00000000 砂石 2,651,567 132,578 2,784,145 5 107年1月15日 YR00000000 砂石 2,344,372 117,219 2,461,591 6 107年1月16日 YR00000000 混凝土 1,655,386 82,769 1,738,155 7 107年2月16日 YR00000000 混凝土 593,919 29,696 623,615 8 107年3月14日 AN00000000 混凝土 2,380,136 119,007 2,499,143 9 107年3月25日 AN00000000 混凝土 1,705,552 85,278 1,790,830 10 107年4月17日 AN00000000 混凝土 1,378,652 68,933 1,447,585 11 107年4月1日 AN00000000 混凝土 1,402,159 70,108 1,472,267 12 107年12月26日 JB00000000 運費 135,414 6,771 142,185 13 108年1月15日 KY00000000 運費 560,498 28,025 588,523